# Om Deliberativ meningsmåling

```{r dp-setup, include=FALSE}
if(!require("haven")){install.packages("haven");  library(haven)}
if(!require("knitr")){install.packages("knitr");  library(knitr)}
if(!require("readxl")){install.packages("readxl");  library(readxl)}
if(!require("tidyverse")){install.packages("tidyverse");  library(tidyverse)}

d <- read_excel("Data/DeliberativePoll-planning.xlsx")

knitr::opts_chunk$set(echo = FALSE, knitr.kable.NA = "", warning = FALSE, message = FALSE)
```

Konseptet *Deliberativ meningsmåling* er utviklet av Prof. James F. Fishkin ved Stanford University.
Deliberativ meningsmåling kan ses på som en krysning av fokusgruppe og spørreundersøkelse:
Metoden ligner på en vanlig meningsmåling i den forstand at et representativt utvalg av innbyggerne inviteres til å svare på en undersøkelse om politiske holdninger.
En viktig forskjell er imidlertid at respondentene i en deliberativ meningsmåling får anledning til å sette seg inn i sakene de skal ha en mening om, og diskutere de med andre respondenter i mindre grupper.

Det er vanlig å ha en kontrollgruppe med respondenter som svarer på samme undersøkelse som deltakerne i den deliberative meningsmålingen.
Dette for å måle hvilken effekt det har å diskutere sakene med andre på deltakernes holdninger.

Mens en meningsmåling typisk samler inn svar fra tusen respondenter, ligger deltakerantallet i en deliberativ meningsmåling som regel i intervallet 200-300.
I tillegg kommer en kontrollgruppe på tilsvarende størrelse.

Det stilles de samme kravene til utforming av spørreskjema som ved vanlige undersøkelser, og det samme gjelder rekruttering av respondenter.
I Norge har vi den fordelen at vi kan rekruttere respondenter via Folkeregisteret.
Dette sikrer at alle innbyggerne har like stor sannsynlighet for å bli invitert til å delta i spørreundersøkelsen.
Slike sannsynlighetsbaserte utvalg er veldig viktige for å sikre at 

## Tidsplan

```{r dp-gantt, fig.width=9, fig.height=5}

#Gantt
gantt <- d %>% 
  filter(!is.na(Start_date)) %>% 
  pivot_longer(., Start_date:End_date, names_to = "period") %>% 
  mutate(value = as.Date(value, "%Y.%m.%d"),
         Action = as_factor(Action))  

cbbPalette <- c("#000000", "#E69F00", "#56B4E9", "#009E73", "#F0E442", "#0072B2", "#D55E00", "#CC79A7")

plot1 <- 
  ggplot(gantt, aes(x=value, y=fct_reorder(Action, desc(Item)), group=Item, color=as_factor(Type)))+
    geom_line(size = 3) +
  labs(x="Year", y=NULL, title="Deliberativ meningsmåling", subtitle = "2020-2021") + 
  scale_colour_manual(values=cbbPalette) +
  labs(color = "Type") +
     theme_light() +
  theme(axis.line.y=element_blank(),
                  axis.title.x=element_blank(),
                 axis.title.y=element_blank(),
                 axis.ticks.y=element_blank(),
                                  axis.line.x =element_blank(),
                 legend.position = "bottom"
                ) 
plot1

d %>% select(Start_date, End_date, Action) %>% filter(!is.na(Start_date)) %>% kable()

```
