# Rekruttering av deltakere

```{r dp-rekrutt-setup, include=FALSE}
if(!require("haven")){install.packages("haven");  library(haven)}
if(!require("naniar")){install.packages("naniar");  library(naniar)}
if(!require("readxl")){install.packages("readxl");  library(readxl)}
if(!require("tidyverse")){install.packages("tidyverse");  library(tidyverse)}

d <- read_excel("Data/DeliberativePoll-planning.xlsx")

knitr::opts_chunk$set(echo = FALSE, knitr.kable.NA = "", warning = FALSE, message = FALSE)
```

## Søke folkeregisteret
Rekrutteringen av deltakere til den deliberative meningsmålingen foreår ved å trekke ut et tilfeldig utvalg av innbyggerne som i Folkeregisteret er registrert å bo i Bergen.
Målet er å ha 200 deltakere i den deliberative meningsmålingen, og tilsvarende antall respondenter i kontrollgruppen.
Siden en deliberativ meningsmåling ikke er gjennomført tidligere, knyttes det en viss usikkerhet til hvor mange av de inviterte som takker ja til å delta.
For å ta høyde for dette søker vi om et supplerende utvalg i tillegg til hovedutvalget.
Vi har som utgangspunkt at 20 prosent av de inviterte faktisk deltar i den deliberative meningsmålingen, noe som betyr at 1000 personer blir invitert i hovedutvalget.
I tillegg har vi et tilleggsutvalg på 500 som blir invitert dersom vi ikke får tilstrekkelig med positive svar fra de inviterte i bruttoutvalget.
Kontrollgruppen følger samme prosedyre som gruppen som blir invitert til den deliberative meningsmålingen.

Totalt søker vi derfor om å trekke et utvalg på *3000* fra populasjonen av personer som er folkeregistrert i Bergen kommune. 

Vi må være forberedt på at flere enn forventet takker ja, og dimensjonere etter det. 
Ettersom arrangementet gjennomføres online vil det være en enklere oppgave enn ved en fysisk gjennomføring.

## Invitasjonsbrev

Alle i hovedutvalget får tilsendt et brev i posten fra Bergen kommune på samme tidspunkt.
Det vil være fire varianter av brevet, avhengig av hvilken gruppe deltakerne blir delt inn i.
Se kapitlet om *design* for nærmere informasjon om hvorfor det legges opp på denne måten.

Ved behov gjentas prosessen for (en andel av) tilleggsutvalget.

## Påminnelse

Svar på invitasjonsbrevet utbedes innen en gitt frist.
De som ikke har svart får et nytt brev med påminnelse, og en endelig frist for å svare.

## Tidsplan
```{r dp-rekrutt-gantt, fig.width=9, fig.height=5}

#Gantt
gantt <- d %>% 
  filter(!is.na(Start_date)) %>% 
  pivot_longer(., Start_date:End_date, names_to = "period") %>% 
  mutate(value = as.Date(value, "%Y.%m.%d"),
         Action = as_factor(Action))  

cbbPalette <- c("#000000", "#E69F00", "#56B4E9", "#009E73", "#F0E442", "#0072B2", "#D55E00", "#CC79A7")

plot1 <- 
  ggplot(gantt, aes(x=value, y=fct_reorder(Action, desc(Item)), group=Item, color=as_factor(Type)))+
    geom_line(size = 3) +
  labs(x="Year", y=NULL, title="Deliberativ meningsmåling", subtitle = "Rekruttering av deltakere") + 
  scale_colour_manual(values=cbbPalette) +
  labs(color = "Type") +
     theme_light() +
  theme(axis.line.y=element_blank(),
                  axis.title.x=element_blank(),
                 axis.title.y=element_blank(),
                 axis.ticks.y=element_blank(),
                                  axis.line.x =element_blank(),
                 legend.position = "bottom"
                ) 
plot1
```
