# Stanford Online Deliberation Platform


```{r dp-sodp-setup, include=FALSE}
if(!require("haven")){install.packages("haven");  library(haven)}
if(!require("knitr")){install.packages("knitr");  library(knitr)}
if(!require("readxl")){install.packages("readxl");  library(readxl)}
if(!require("tidyverse")){install.packages("tidyverse");  library(tidyverse)}

d <- read_excel("Data/DeliberativePoll-planning.xlsx")

knitr::opts_chunk$set(echo = FALSE, knitr.kable.NA = "", warning = FALSE, message = FALSE)
```

I den tiden deliberativ meningsmåling har eksistert som metode har arrangementene som regel blitt gjennomført ansikt til ansikt.
I 2019 utviklet forskere ved Stanford en online plattform kalt Stanford Online Deliberation Platform (SODP).
Programmet har blitt brukt i Japan og i California, og har etter koronapandemien opplevd en sterk økning i oppmerksomhet.
Nettopp på grunn av pandemien valgte vi å bytte til den nettbaserte løsningen i vårt prosjekt.

På overflaten ligner programmet på det folk er vant med fra videokonferanseløsninger som Zoom, Microsoft Teams, Google Hangout og Skype.
Forskjellen ligger i at SODP har innebygd automatisk moderator som styrer samtalen mellom deltakerne.

Deltakerne må trykke på en knapp for å stille seg i kø for å snakke, eller for å bryte inn med en kort replikk.
Alle deltakerne får like mye tid til rådighet, som de kan velge å bruke eller ikke.
Agendaen for diskusjonen er synlig på skjermen, og den automatiske moderatoren sørger for at progresjonen blir holdt.

[Les mer om SODP her](https://cdd.stanford.edu/2019/automateddeliberationplatform/).

## Tidsplan
```{r dp-sodp-gantt, fig.width=9, fig.height=2}

#Gantt
gantt <- d %>% 
  filter(!is.na(Start_date),
         Type == 'Stanford Online Deliberation Platform') %>% 
  pivot_longer(., Start_date:End_date, names_to = "period") %>% 
  mutate(value = as.Date(value, "%Y.%m.%d"),
         Action = as_factor(Action))  

cbbPalette <- c("#000000", "#E69F00", "#56B4E9", "#009E73", "#F0E442", "#0072B2", "#D55E00", "#CC79A7")

plot1 <- 
  ggplot(gantt, aes(x=value, y=fct_reorder(Action, desc(Item)), group=Item, color=as_factor(Type)))+
    geom_line(size = 3) +
  labs(x="Year", y=NULL, title="Deliberativ meningsmåling", subtitle = "Stanford Online Deliberation Platform") + 
  scale_colour_manual(values=cbbPalette) +
  labs(color = "Type") +
     theme_light() +
  theme(axis.line.y=element_blank(),
                  axis.title.x=element_blank(),
                 axis.title.y=element_blank(),
                 axis.ticks.y=element_blank(),
                                  axis.line.x =element_blank(),
                 legend.position = "bottom"
                ) 
plot1
d %>% filter(!is.na(Start_date), Type == 'Stanford Online Deliberation Platform') %>% select(Start_date, End_date, Action) %>% kable()

```


