# Fase II: Forberedelser
```{r faseII-setup, include=FALSE}
if(!require("haven")){install.packages("haven");  library(haven)}
if(!require("kableExtra")){install.packages("kableExtra");  library(kableExtra)}
if(!require("knitr")){install.packages("knitr");  library(knitr)}
if(!require("readxl")){install.packages("readxl");  library(readxl)}
if(!require("tidyverse")){install.packages("tidyverse");  library(tidyverse)}

d <- read_excel("Data/DeliberativePoll-planning.xlsx")

knitr::opts_chunk$set(echo = FALSE, knitr.kable.NA = "", warning = FALSE, message = FALSE)
```
## Lage spørreundersøkelse

En spørreundersøkelse skal gå ut til deltakerne i forkant og i etterkant av deliberasjonsarrangementet.
Den varer i 15-20 minutter, og skal ta opp spørsmål som dreier seg om de utvalgte sakene bilfrie soner i bydelene og arealutvikling på Dokken.
I tillegg skal respondentene svare på bakgrunnsspørsmål om seg selv.

```{r spørreundersøkelse}
Medlem <- tibble(Involverte = c('Alice', 'Jon Kåre', 'Sveinung', 'Anne Lise', 'Fageksperter', 'Hvem fra kommunen?'))
kable(Medlem)
d %>% filter(Type== 'Lage spørreundersøkelse', is.na(Oppgave)) %>% select(Startdato, Sluttdato, Aktivitet) %>% kable()

```
### Bestemme spørsmål

#### Bakgrunn

Kjønn  
Alder  
Utdanning  
Bosted (Bydel)  

#### Politiske spørsmål

Selvplassering på høyre/venstre-skalaen  
Partipreferanse i kommunevalg  
Holdningsspørsmål til sentrale politiske saker  
Interesse for politikk  
Politikk er komplisert  
Folk som meg har ikke innflytelse på politikken som føres  
Tillit til lokale myndigheter    
Tillit til sentrale myndigheter  

#### Spørsmål om bilfrie soner

#### Spørsmål om arealutvikling på Dokken

### Oversette til engelsk
Spørreundersøkelsen må foreligge også på engelsk.
Grunnen til det er at våre internasjonale partnere også deltar i utformingen av undersøkelsen.

I første omgang gjør vi en egen, uformell oversettelse.
Når spørreundersøkelsen er fastsatt bruker vi profesjonelle aktører til å oversette den endelige versjonen.

### Programmere spørreundersøkelse
Undersøkelsen skal programmeres til å kunne gjennomføres på nett.
Vi har valget mellom å gjøre dette arbeidet selv, eller hyre eksterne aktører for å gjøre arbeidet.
Fordelene med å gjøre det selv er at det er mye rimeligere; at vi har relevant kompetanse internt i prosjektet; og at vi har full kontroll på designprosessen.
Ulempen er at det tar timeressurser fra prosjektet.
Det kan være aktuelt å hyre inn en vitenskapelig assistent for å kompensere for dette.
Programvare som er aktuelt å benytte er Qualtrics, Surveyexact, Limesurvey, eller andre.

Om vi setter ut arbeidet må det antakelig ut på en minikonkurranse til aktører i bransjen (Respons Analyse, TNS Gallup, Ideas2Evidence, eller andre).
Dette valget sikrer profesjonell gjennomføring, rask levering, og noe mindre arbeid for prosjektets medlemmer.
Det er imidlertid en vesentlig dyrere løsning, og prosjektmedlemmene må uansett bruke tid på å utforme spørsmålene, og det kan være kompliserende å bringe inn flere aktører som skal orienteres og involveres i prosessen.

Etter en samlet vurdering vurderes den beste løsningen til å programmere spørreundersøkelsen selv i dette tilfellet.

## Tilpasse programvare
Enkelte tilpasninger av programvaren må gjøres til norske forhold. 
Den ene tilpasningen er å oversette språket til norsk, og den andre er å sikre at programvaren er innenfor regelverket om personvern.
```{r tilpasse}
Medlem <- tibble(Involverte = c('Alice', 'Lodewijk', 'Øyvind Straume (for personvernrelaterte saker)', 'Sveinung', 'Hvem fra kommunen?'))
kable(Medlem)
d %>% filter(Type== 'Tilpasse programvare', is.na(Oppgave)) %>% select(Startdato, Sluttdato, Aktivitet) %>% kable()
```

### Oversette til norsk
Programmet er nå oversatt til norsk.
Vi brukte profesjonelle oversettere (Semantix), og SODP-teamet implementerte oversettelsen i november 2020.
Programmet har vært gjennom noen testrunder med prosjektleder Sveinung Arnesen.
Teksten som leses opp på norsk i programmet gjøres per i dag av en automatisert stemme.
Denne stemmen skal senere erstattes av en ekte person.
Sveinung skaffer noen som kan lese inn norsk voice-over.

I programmet er det også en rubrikk som punktvis går gjennom diskusjonstemaene underveis.
Denne teksten skal også være på norsk, og blir lagt inn når tematikken er spikret.

### Personvern
Personvernregler varierer fra land til land. 
Prosjektet er i dialog med NORCE sitt personvernombud Øyvind Straume, for å sikre at vi holder oss innenfor lovverket.
Vi melder også prosjektet inn til NSD vinteren 2021.

For å få tilgang til Folkeregisteret for å rekruttere deltakere trenger vi godkjennelse fra norske myndigheter.
I sammenligning med offline deliberativ meningsmåling er det noen flere personvernhensyn som må avklares.
For det første bruker deltakerne eget webkamera, som kan sees av andre deltakere, observatører og organisatorer så lenge arrangementet pågår.
Video lagres ikke i etterkant.

Det gjør imidlertid lydopptakene.
Grunnen til dette er at teksten transkriberes og lagres i etterkant.
Etter at teksten er kvalitetssjekket opp mot lydopptakene kan all audio slettes permanent.

Deltakerne registreres med deres ekte navn.
Navnene kobles til deres brukernavn, som de selv lager.
Denne koblingen oppbevares kryptert på et sikkert sted.
I vårt tilfelle blir de lagret i Universitetet i Bergens datalagringsløsning som heter S.A.F.E.

Når vi ikke lenger har behov for å koble dataene til deltakerne, vil dataene anonymiseres.
Anonymiserte data er ikke innbefattet like strenge krav som personidentifiserbare data.

## Rekruttere deltakere
Målet er å ha 200 deltakere i den deliberative meningsmålingen, og tilsvarende antall respondenter i kontrollgruppen.

```{r rekruttere}
Medlem <- tibble(Involverte = c('Henrik', 'Sveinung', 'Anne Lise', 'Hvem fra kommunen?'))
kable(Medlem)
d %>% filter(Type== 'Rekruttere deltakere', is.na(Oppgave)) %>% select(Startdato, Sluttdato, Aktivitet) %>% kable()

```

### Trekke utvalg
Rekrutteringen av deltakere til den deliberative meningsmålingen foregår ved å trekke ut et **tilfeldig utvalg** av innbyggerne som i Folkeregisteret er registrert å bo i Bergen.
Siden en deliberativ meningsmåling ikke er gjennomført tidligere, knyttes det en viss usikkerhet til hvor mange av de inviterte som takker ja til å delta.
For å ta høyde for dette søker vi om et supplerende utvalg i tillegg til hovedutvalget.

Vi har som utgangspunkt at 20 prosent av de inviterte faktisk deltar i den deliberative meningsmålingen, noe som betyr at 1000 personer blir invitert i hovedutvalget.
Erfaringen vi har å trekke på er forsøket med Byborgerpanelet i 2018, hvor 433 personer ble invitert og 82 personer møtte opp til slutt
I tillegg har vi et tilleggsutvalg på 500 som blir invitert dersom vi ikke får tilstrekkelig med positive svar fra de inviterte i bruttoutvalget.
Kontrollgruppen følger samme prosedyre som gruppen som blir invitert til den deliberative meningsmålingen.

Vi må også være forberedt på frafall blant de som takker ja.
Erfaringer fra tidligere deliberative meningsmålinger viser at så mye som halvparten i enkelt tilfeller sier de skal delta, men så ikke dukker opp.
Imidlertid er vår erfaring med Byborgerpanelet i 2018 at så godt som alle som takket ja også dukket opp.

Totalt *søker vi Folkeregisteret* om å trekke et utvalg på opptil *4000* fra populasjonen av personer som er folkeregistrert i Bergen kommune. 
Dette gir oss 1000 ekstra personer å invitere dersom anslaget på 20 prosent responsrate viser seg å være for høyt.

Vi må være forberedt på at flere enn forventet takker ja, og dimensjonere etter det. 
Ettersom arrangementet gjennomføres online vil det være en enklere oppgave enn ved en fysisk gjennomføring.


### Invitasjonsbrev
Alle får tilsendt et **brev i posten** fra Bergen kommune på samme tidspunkt.
Det vil være fire varianter av brevet, avhengig av hvilken gruppe deltakerne blir delt inn i.

Innbyggerne som inviteres til å delta i undersøkelsen og/eller den deliberative meningsmålingen skal få i posten et formelt invitasjonsbrev fra Bergen kommune og NORCE  med informasjon om  
  1. Hvorfor de blir kontaktet  
  2. Hva spørsmålene skal brukes til  
  3. Hvem som står bak undersøkelsen  
  4. Personvernhensyn  
  5. Hvordan de kan finne ut mer  

Svar på invitasjonsbrevet utbedes innen en gitt frist.
De som ikke har svart får et nytt brev med **påminnelse**, og en endelig frist for å svare.


#### Hovedutvalg

Utsendelse til hovedutvalget starter `r d %>% filter(Oppgave == 'Utsending til hovedutvalg') %>% select(Startdato)`.
Påminnelsen sendes ut `r d %>% filter(Oppgave == 'Påminnelse til hovedutvalg') %>% select(Startdato)`.

#### Tilleggsutvalg

Ved behov gjentas prosessen for (en andel av) tilleggsutvalget.
Utsendelse til tilleggsutvalget starter `r d %>% filter(Oppgave == 'Utsending til tilleggsutvalg') %>% select(Startdato)`.
Påminnelsen sendes ut `r d %>% filter(Oppgave == 'Påminnelse til tilleggsutvalg') %>% select(Startdato)`.

### Registrere deltakere
Deltakerne som takker ja registreres av kommunen med kontaktinformasjon.

## Faglig informasjonsmateriale 
De som deltar i den deliberative meningsmålingen får tilgang til balansert informasjonsmateriale om sakene de skal diskutere.
Materialet blir kommunisert ut på forhånd, og gjort tilgjengelig på prosjektets nettsider.
Dette materialet må formidles etter at den første undersøkelsen har stengt, slik at svarene der ikke påvirkes av informasjonsmaterialet de får utdelt.

```{r informasjonsmateriale}
Medlem <- tibble(Involverte = c('Jacob', 'Sveinung', 'Anne Lise', 'Lea', 'Håvard Haarstad', 'Andre fageksperter', 'Hvem fra kommunen?'))
kable(Medlem)
d %>% filter(Type== 'Faglig informasjonsmateriale', is.na(Oppgave)) %>% select(Startdato, Sluttdato, Aktivitet) %>% kable()
```

### Bilfrie soner 
Lea Toska Oppedal leder dette prosjektet fra kommunens side, og vil bidra inn med informasjonsmateriale. 
Håvard Haarstad har sagt ja til å stille som fagekspert og til å rekruttere andre fageksperter.
Det er viktig å finne personer som kan representere bredden i synspunkter på bilfrie soner i bydelene.

### Arealplanlegging Dokken
Laura Ve leder dette prosjektet fra kommunens side, og vil bidra inn med informasjonsmateriale. 

## Teknisk veiledning
For å sikre en så sikker gjennomføring som mulig bruker vi ekstra mye ressurser på å forberede deltakerne på selve gjennomføringen:

1. Vi lager en kort **informasjonsvideo** som viser hvordan programvaren ser ut, og hva som venter dem når arrangementet settes i gang.

2. Skriftlig informasjon om deliberativ meningsmåling som metode gjøres tilgjengelig for deltakerne **på nettsidene**.

3. Vi setter opp et eget **online prøverom** som deltakerne kan gå inn i og gjøre seg kjent med programvaren. 

```{r veiledning}
Medlem <- tibble(Involverte = c('Alice', 'Lodewijk', 'Sveinung', 'Hvem fra kommunen?'))
kable(Medlem)
d %>% filter(Type== 'Teknisk veiledning', is.na(Oppgave)) %>% select(Startdato, Sluttdato, Aktivitet) %>% kable()
```
### Informasjonsvideo
'YouTube'-stil: 5-10 minutter hvor vi klikker oss rundt i programmet og forklarer opplegget.

### Skriftlig informasjon
De får også tilgang på skriftlig informasjon om hvilke tekniske krav som stilles for at de kan delta.

### Online prøverom
De som har takket ja til å delta får tilgang til en prøveversjon av programmet.
Der kan de gå inn og gjøre seg kjent med brukergrensesnittet før selve dagen.

### Åpen linje
Deltakere som ikke oppfyller de tekniske kravene eller har spørsmål de ikke har fått svar på oppfordres til å ta direkte kontakt med representanter for Bergen kommune.
Bergen kommune oppretter en hotline for denne type henvendelser.

