# Forberedelser til Deliberativ meningsmåling

```{r dp-informasjonsmateriale-setup, include=FALSE}
if(!require("haven")){install.packages("haven");  library(haven)}
if(!require("knitr")){install.packages("knitr");  library(knitr)}
if(!require("readxl")){install.packages("readxl");  library(readxl)}
if(!require("tidyverse")){install.packages("tidyverse");  library(tidyverse)}

d <- read_excel("Data/DeliberativePoll-planning.xlsx")

knitr::opts_chunk$set(echo = FALSE, knitr.kable.NA = "", warning = FALSE, message = FALSE)
```
De som deltar i den deliberative meningsmålingen får utdelt balansert informasjonsmateriale om sakene de skal diskutere.
Materialet blir delt ut på forhånd. 
Dette materialet må sendes ut etter at den første undersøkelsen har stengt, slik at svarene der ikke påvirkes av informasjonsmaterialet de får utdelt.

Informasjonsmaterialet lages i samarbeid med fagekspertene trykkes på papir og sendes per post (er dette egentlig nødvendig, eller holder det med nettsider?).
Det er også tilgjengelig på prosjektets nettsider.


## Tidsplan
```{r dp-informasjonsmateriale-gantt, fig.width=9, fig.height=2}

#Gantt
gantt <- d %>% 
  filter(!is.na(Start_date),
         Type == 'Fieldwork preparations') %>% 
  pivot_longer(., Start_date:End_date, names_to = "period") %>% 
  mutate(value = as.Date(value, "%Y.%m.%d"),
         Action = as_factor(Action))  

cbbPalette <- c("#000000", "#E69F00", "#56B4E9", "#009E73", "#F0E442", "#0072B2", "#D55E00", "#CC79A7")

plot1 <- 
  ggplot(gantt, aes(x=value, y=fct_reorder(Action, desc(Item)), group=Item, color=as_factor(Type)))+
    geom_line(size = 3) +
  labs(x="Year", y=NULL, title="Deliberativ meningsmåling", subtitle = "Forberedelser til feltarbeid") + 
  scale_colour_manual(values=cbbPalette) +
  labs(color = "Type") +
     theme_light() +
  theme(axis.line.y=element_blank(),
                  axis.title.x=element_blank(),
                 axis.title.y=element_blank(),
                 axis.ticks.y=element_blank(),
                                  axis.line.x =element_blank(),
                 legend.position = "bottom"
                ) 
plot1
d %>% filter(!is.na(Start_date), Type == 'Fieldwork preparations') %>% select(Start_date, End_date, Action) %>% kable()

```


  
