# Feltarbeid
```{r dp-feltarbeid-setup, include=FALSE}
if(!require("haven")){install.packages("haven");  library(haven)}
if(!require("knitr")){install.packages("knitr");  library(knitr)}
if(!require("readxl")){install.packages("readxl");  library(readxl)}
if(!require("tidyverse")){install.packages("tidyverse");  library(tidyverse)}

d <- read_excel("Data/DeliberativePoll-planning.xlsx")

knitr::opts_chunk$set(echo = FALSE, knitr.kable.NA = "", warning = FALSE, message = FALSE)
```


Med feltarbeid mener vi perioden hvor data er i ferd med å samles inn. 
I vårt tilfelle har vi tre slike hendelser.

1. Første spørreundersøkelse  
2. De to dagene hvor deltakerne diskuterer de politiske sakene  
3. Andre spørreundersøkelse

Strengt tatt foregår punkt 2. og 3. til samme tid, men ettersom det er en kontrollgruppe som ikke er del av den deliberative meningsmålingen men likevel svarer på den andre spørrundersøkelsen, er det greit å skille de fra hverandre på denne måten.


# Tidsplan

```{r dp-feltarbeid-gantt, fig.width=9, fig.height=2}

#Gantt
gantt <- d %>% 
  filter(!is.na(Start_date),
         Type == 'Fieldwork') %>% 
  pivot_longer(., Start_date:End_date, names_to = "period") %>% 
  mutate(value = as.Date(value, "%Y.%m.%d"),
         Action = as_factor(Action))  

cbbPalette <- c("#000000", "#E69F00", "#56B4E9", "#009E73", "#F0E442", "#0072B2", "#D55E00", "#CC79A7")

plot1 <- 
  ggplot(gantt, aes(x=value, y=fct_reorder(Action, desc(Item)), group=Item, color=as_factor(Type)))+
    geom_line(size = 3) +
  labs(x="Year", y=NULL, title="Deliberativ meningsmåling", subtitle = "Feltarbeid") + 
  scale_colour_manual(values=cbbPalette) +
  labs(color = "Type") +
     theme_light() +
  theme(axis.line.y=element_blank(),
                  axis.title.x=element_blank(),
                 axis.title.y=element_blank(),
                 axis.ticks.y=element_blank(),
                                  axis.line.x =element_blank(),
                 legend.position = "bottom"
                ) 
plot1
d %>% filter(!is.na(Start_date), Type == 'Fieldwork') %>% select(Start_date, End_date, Action) %>% kable()

```
