# Etterarbeid

```{r dp-etterarbeid-setup, include=FALSE}
if(!require("haven")){install.packages("haven");  library(haven)}
if(!require("knitr")){install.packages("knitr");  library(knitr)}
if(!require("readxl")){install.packages("readxl");  library(readxl)}
if(!require("tidyverse")){install.packages("tidyverse");  library(tidyverse)}

d <- read_excel("Data/DeliberativePoll-planning.xlsx")

knitr::opts_chunk$set(echo = FALSE, knitr.kable.NA = "", warning = FALSE, message = FALSE)
```

Samme dag som den deliberative meningsmålingen er gjennomført holder vi en kort debrief om hvordan gjennomføringen gikk.
Om det er konkrete saker som oppstår og må løses raskt blir dette tatt hånd om da.

I ukene etterpå blir dataene bearbeidet og gjort tilgjengelig for analyse.
Når dataene er klare og analysert, presenteres disse for prosjektgruppen.

Seinere, og før sommerferien, blir dataene presentert til et videre publikum.
Vi er også beredt til å presentere resultatene i andre kommuner eller organisasjoner som er interessert i å høre om prosjektet.

## Tidsplan
```{r dp-etterarbeid-gantt, fig.width=9, fig.height=2}

#Gantt
gantt <- d %>% 
  filter(!is.na(Start_date),
         Type == 'Post processing') %>% 
  pivot_longer(., Start_date:End_date, names_to = "period") %>% 
  mutate(value = as.Date(value, "%Y.%m.%d"),
         Action = as_factor(Action))  

cbbPalette <- c("#000000", "#E69F00", "#56B4E9", "#009E73", "#F0E442", "#0072B2", "#D55E00", "#CC79A7")

plot1 <- 
  ggplot(gantt, aes(x=value, y=fct_reorder(Action, desc(Item)), group=Item, color=as_factor(Type)))+
    geom_line(size = 3) +
  labs(x="Year", y=NULL, title="Deliberativ meningsmåling", subtitle = "Etterarbeid") + 
  scale_colour_manual(values=cbbPalette) +
  labs(color = "Type") +
     theme_light() +
  theme(axis.line.y=element_blank(),
                  axis.title.x=element_blank(),
                 axis.title.y=element_blank(),
                 axis.ticks.y=element_blank(),
                                  axis.line.x =element_blank(),
                 legend.position = "bottom"
                ) 
plot1
d %>% filter(!is.na(Start_date), Type == 'Post processing') %>% select(Start_date, End_date, Action) %>% kable()

```
