# Fase IV: Bearbeiding
```{r faseIV-setup, include=FALSE}
if(!require("haven")){install.packages("haven");  library(haven)}
if(!require("kableExtra")){install.packages("kableExtra");  library(kableExtra)}
if(!require("knitr")){install.packages("knitr");  library(knitr)}
if(!require("readxl")){install.packages("readxl");  library(readxl)}
if(!require("tidyverse")){install.packages("tidyverse");  library(tidyverse)}

d <- read_excel("Data/DeliberativePoll-planning.xlsx")

knitr::opts_chunk$set(echo = FALSE, knitr.kable.NA = "", warning = FALSE, message = FALSE)
```

Like etter feltarbeidet er avsluttet, og samme dag som den deliberative meningsmålingen er gjennomført (altså `r d %>% filter(Aktivitet == 'Debrief') %>% select(Startdato)`), holder vi en kort debrief om hvordan gjennomføringen gikk.
Om det er konkrete saker som oppstår og må løses raskt blir dette tatt hånd om da.

I ukene etterpå blir dataene bearbeidet og gjort tilgjengelig for analyse.
Når dataene er klare og analysert, presenteres disse for prosjektgruppen.

Seinere, og før sommerferien, blir dataene presentert til et videre publikum.
Vi er også beredt til å presentere resultatene i andre kommuner eller organisasjoner som er interessert i å høre om prosjektet.

## Debrief
Debriefen vil være et to timer langt møte like i etterkant av arrangementet, hvor vi gjør en evaluering av gjennomføringen.
```{r debrief}
Medlem <- tibble(Involverte = c('Anne Lise', 'Alice', 'Jacob', 'Jim', 'Henrik', 'Sveinung', 'Jon Kåre', 'Hvem fra kommunen?'))
kable(Medlem)
```

## Dataanalyse
Vi analyserer spørreundersøkelsene, med formål å levere resultatene i et rapportformat til politikerne i Bergen kommune.
Resultatene presenteres først internt i prosjektet, før de formidles til omverdenen.
```{r dataanalyse}
Medlem <- tibble(Involverte = c('Jim', 'Alice', 'Sveinung', 'Jon Kåre'))
kable(Medlem)
```

## Formidling av resultater
Resultatene og erfaringene fra den deliberative meningsmålingen formidles til prosjektgruppen i et internseminar.
Andre interesserte kommuner samt media og publikum generelt får også tilgang på resultatene etter at de er presentert til Bergen kommune.
```{r formidling}
Medlem <- tibble(Involverte = c('Anne Lise', 'Jacob', 'Jon Kåre', 'Sveinung', 'Jon Kåre', 'Hvem fra kommunen?'))
kable(Medlem)
```

### Internseminar
Prosjektdeltakerne går gjennom analysene av første og andre spørreundersøkelse.
Internseminaret arrangeres i NORCE sine lokaler i Nygårdsgaten 112, dersom forholdene tillater det.
Alternativt blir seminaret arrangert online.

Vi tar sikte på å holde seminaret en gang i tidsrommet `r d %>% filter(Aktivitet == 'Internseminar') %>% select(Startdato)` til `r d %>% filter(Aktivitet == 'Internseminar') %>% select(Sluttdato)`.

### Eksternseminar
Analysene og erfaringene fra den deliberative meningsmålingen presenteres for politikerne i Bergen kommune i et av Bergen kommunes lokaler.
Media, andre kommuner og andre interesserte er velkomne til å delta.
En rapport med resultatene overrekkes kommunen.
Vi tar sikte på å holde seminaret en gang i tidsrommet `r d %>% filter(Aktivitet == 'Eksternseminar') %>% select(Startdato)` til `r d %>% filter(Aktivitet == 'Eksternseminar') %>% select(Sluttdato)`
