# Fase IV: Bearbeiding
```{r faseIV-setup, include=FALSE}
if(!require("haven")){install.packages("haven");  library(haven)}
if(!require("kableExtra")){install.packages("kableExtra");  library(kableExtra)}
if(!require("knitr")){install.packages("knitr");  library(knitr)}
if(!require("readxl")){install.packages("readxl");  library(readxl)}
if(!require("tidyverse")){install.packages("tidyverse");  library(tidyverse)}

d <- read_excel("Data/DeliberativePoll-planning.xlsx")

knitr::opts_chunk$set(echo = FALSE, knitr.kable.NA = "", warning = FALSE, message = FALSE)
```

Like etter feltarbeidet er avsluttet, og samme dag som den deliberative meningsmålingen er gjennomført, holder vi en kort debrief om hvordan gjennomføringen gikk.
Om det er konkrete saker som oppstår og må løses raskt blir dette tatt hånd om da.

I ukene etterpå blir dataene bearbeidet og gjort tilgjengelig for analyse.
Når dataene er klare og analysert, presenteres disse for prosjektgruppen.

Seinere, og før sommerferien, blir dataene presentert til et videre publikum.
Vi er også beredt til å presentere resultatene i andre kommuner eller organisasjoner som er interessert i å høre om prosjektet.

## Debrief
Debriefen vil være et to timer langt møte like i etterkant av arrangementet, hvor vi gjør en evaluering av gjennomføringen.
```{r debrief}
Medlem <- tibble(Involverte = c('Anne Lise', 'Alice', 'Jacob', 'Jim', 'Henrik', 'Sveinung', 'Jon Kåre', 'Hvem fra kommunen?'))
kable(Medlem)
```

## Dataanalyse
Vi analyserer spørreundersøkelsene, og leverer resultatene i et rapportformat.
Hele prosjektgruppen deltar på seminar der resultatene blir presentert og formidlet internt.
```{r dataanalyse}
Medlem <- tibble(Involverte = c('Jim', 'Alice', 'Sveinung', 'Jon Kåre'))
kable(Medlem)
```

## Formidling av resultater
Resultatene og erfaringene fra den deliberative meningsmålingen formidles til Bergen kommune.
Andre interesserte kommuner samt media og publikum generelt får også tilgang på resultatene etter at de er presentert til Bergen kommune.
```{r formidling}
Medlem <- tibble(Involverte = c('Anne Lise', 'Jacob', 'Jon Kåre', 'Sveinung', 'Jon Kåre', 'Hvem fra kommunen?'))
kable(Medlem)
```

<!-- ## Tidsplan -->
<!-- ```{r faseIV-tidsplan, fig.width=9, fig.height=2} -->

<!-- #Gantt -->
<!-- gantt <- d %>%  -->
<!--   filter(!is.na(Start_date), -->
<!--          Type == 'Post processing') %>%  -->
<!--   pivot_longer(., Start_date:End_date, names_to = "period") %>%  -->
<!--   mutate(value = as.Date(value, "%Y.%m.%d"), -->
<!--          Action = as_factor(Action))   -->

<!-- cbbPalette <- c("#000000", "#E69F00", "#56B4E9", "#009E73", "#F0E442", "#0072B2", "#D55E00", "#CC79A7") -->

<!-- plot1 <-  -->
<!--   ggplot(gantt, aes(x=value, y=fct_reorder(Action, desc(Item)), group=Item, color=as_factor(Type)))+ -->
<!--     geom_line(size = 3) + -->
<!--   labs(x="Year", y=NULL, title="Deliberativ meningsmåling", subtitle = "Etterarbeid") +  -->
<!--   scale_colour_manual(values=cbbPalette) + -->
<!--   labs(color = "Type") + -->
<!--      theme_light() + -->
<!--   theme(axis.line.y=element_blank(), -->
<!--                   axis.title.x=element_blank(), -->
<!--                  axis.title.y=element_blank(), -->
<!--                  axis.ticks.y=element_blank(), -->
<!--                                   axis.line.x =element_blank(), -->
<!--                  legend.position = "bottom" -->
<!--                 )  -->
<!-- plot1 -->
<!-- d %>% filter(!is.na(Start_date), Type == 'Post processing') %>% select(Start_date, End_date, Action) %>% kable() -->

<!-- ``` -->
