---
title: "Generering av løpenummer"
output: html_document
---

```{r lopenummer-setup, include=FALSE}
if(!require("knitr")){install.packages("knitr");  library(knitr)}
if(!require("tidyverse")){install.packages("tidyverse");  library(tidyverse)}
```

For at vi skal kunne koble deltakerne i den deliberative meningsmålingen med andre datakilder (personopplysninger lagret sikkert i TDS og svar på spørreundersøkelsene i Qualtrics) trenger vi et løpenummer.
Løpenummeret genereres tilfeldig, og kan bare spores tilbake til deltakeren dersom man har tilgang til TDS.

Fire tusen er maks antall deltakere vi kommer til å rekruttere.
Vi lager derfor først et datasett hvor vi trekker fire tusen tilfeldige, unike tall mellom en og ti tusen.
Deretter deler vi tallene i to ulike datasett, slik at vi kan skille mellom de som skal inviteres til deltakelse i den deliberative meningsmålingen og kontrollgruppen. 
Disse datasettene blir kalt henholdsvis *treatment_uid* og *control_id*:

```{r random-id}
set.seed(34934)
id <- tibble(id = sample(10000, size = 4000, replace = FALSE))

treatment_id <- id[1:2000, ]
control_id <- id[2001:4000, ]

```

Datasettene blir seinere koblet til navn og adresser på deltakerne.
Deltakerne må oppgi denne når de svarer på spørreundersøkelsen og deltar på den deliberative meningsmålingen.

