---
title: "påminnelse-sms-respondent-hovedutvalg"
output: html_document
---

```{r setup, include=FALSE}
library(tidyverse)
library(knitr)
```

Hei, vi minner om brevet med invitasjon til å delta i en undersøkelse om Dokken og bilfrie områder i Bergen.
Gå inn på denne nettsiden for å registrere deg: https://nettskjema.no/a/200896
Fristen er utvidet til 4. juni.

Når du har meldt deg på vil først få en bekreftelse og senere få en epost med lenke til spørreundersøkelsen.
Obs: I påmeldingen er det viktig at du oppgir referansenummeret du fikk i brevet.
Om du ikke finner referansenummeret eller har andre spørsmål kan du kontakte faglig leder Sveinung Arnesen på epost sarn@norceresearch.no.

Dersom du allerede har registrert deg eller ikke ønsker å delta kan du se bort fra denne siste påminnelsen.


```{r}
library(tidyverse)
library(knitr)

dataset1 <- tibble(name = c('Jane', 'Joe', 'Janet', 'George'), surname = c('Doe', 'Doe', 'Doh', 'Costanza'), phone = c(55512, 55513, 55514, NA))
dataset2a <- tibble(name = c('George', 'Janet'), surname = c('Costanza', 'Doh'))
dataset2b <- tibble(name = c('Joe', 'Jane'), surname = c('Doe', 'Doe'))

kable(dataset1)
kable(dataset2a)
kable(dataset2b)
```  
