---
title: "sampling-test"
author: "Sveinung Arnesen"
date: "5/7/2021"
output: html_document
---

```{r setup, include=FALSE}
knitr::opts_chunk$set(echo = TRUE)

if(!require("knitr")){install.packages("knitr");  library(knitr)}
if(!require(readxl)) {install.packages('readxl'); require(readxl)}
if(!require(tidyverse)) {install.packages(('tidyverse'), require(tidyverse))}
if(!require(xlsx)) {install.packages(('xlsx'), require(xlsx))}
if(!require(writexl)) {install.packages(('writexl'), require(writexl))}

```

# Trekke hovedutvalg for brevutsending

## Last inn data
```{r load}
d <- read_excel("C:\\Users/svein/Documents/borgerpanel/Invitasjon/Adresseliste4000.xlsx")
```

## Gi referanse-ID
{r lopenummer-setup, include=FALSE}
set.seed(34934)
id <- tibble(id = sample(10000, size = 4000, replace = FALSE))

d <- left_join(d, id, by = id)


For at vi skal kunne koble deltakerne i den deliberative meningsmålingen med andre datakilder (personopplysninger lagret sikkert i TDS og svar på spørreundersøkelsene i Qualtrics) trenger vi et løpenummer.
Løpenummeret genereres tilfeldig, og kan bare spores tilbake til deltakeren dersom man har tilgang til TDS.

Fire tusen er maks antall deltakere vi kommer til å rekruttere.
Vi lager derfor først et datasett hvor vi trekker fire tusen tilfeldige, unike tall mellom en og ti tusen.
Deretter deler vi tallene i to ulike datasett, slik at vi kan skille mellom de som skal inviteres til deltakelse i den deliberative meningsmålingen og kontrollgruppen. 
Disse datasettene blir kalt henholdsvis *treatment_uid* og *control_id*:


Datasettene blir seinere koblet til navn og adresser på deltakerne.
Deltakerne må oppgi denne når de svarer på spørreundersøkelsen og deltar på den deliberative meningsmålingen.


Hver person som får brev trenger et unikt referanse-ID.


## Randomiser rekkefølge

Adresselisten er sortert etter alder, og må derfor reordnes slik at rekkefølgen er tilfeldig.

```{r random-sample}
set.seed(101)
d <- d[sample(nrow(d), 4000), ] 
```

## Del opp i hovedutvalg og tileggsutvalg

Vi har to utvalg - hovedutvalget som først får brev, og deretter tilleggsutvalget som brukes til å supplere dersom det er behov for det.
```{r split-sample}
hoved <- d[1:2500, ]
tillegg <- d[2501:4000, ]
```

## Lage filer
```{r save-file}
write.csv(hoved, file = 'adresser-hovedutvalg.csv')
write.csv(tillegg, file = 'adresser-tilleggsutvalg.csv')

```
