---
title: "Forundersøkelse"
date: "1/31/2021"
output:
  word_document: default
  pdf_document: default
  html_document: default
always_allow_html: yes
---
```{r setup_presurvey, include=FALSE, warning=FALSE, echo=FALSE}
if(!require("kableExtra")){install.packages("kableExtra");  library(kableExtra)}
if(!require("knitr")){install.packages("knitr");  library(knitr)}
if(!require("tidyverse")){install.packages("tidyverse");  library(tidyverse)}

knitr::opts_chunk$set(echo = FALSE, knitr.kable.NA = "", warning = FALSE, message = FALSE)
```

#### Bilfrie soner

##### R2DEMOVATEBILFRI1

> Merkelapp: Transport til arbeid.

Hvordan kommer du deg til jobb og andre daglige gjøremål i dag (når det ikke er koronarestriksjoner)? 

-	Kjører bil

-	Tar buss eller bybane

-	Går og/eller sykler

##### R2DEMOVATEBILFRI2

> Merkelapp: Nabolagsbeskrivelse.

Hvilken beskrivelse passer best på nabolaget der du bor i dag? 

-	Eneboliger med hager og/eller egne parkeringsplasser

-	Eneboliger i tettbebygd strøk i nærhet til sentrum eller tettsted 

-	Leiligheter i tettsted 

-	(flere alternativer, eventuelt…)

##### R2DEMOVATEBILFRI3

>Info: spørsmålsbatteri, med en svarskala som går fra 0 (ikke viktig i det hele tatt) til 10 (ekstremt viktig)
Merkelapp: Attraktive nabolag II. 

Hvor viktige er følgende faktorer for deg når du tenker på hvor det er godt å bo? 

-	God plass til parkering for bil

- Gangavstand til daglige gjøremål (skole, jobb, matbutikk)

-	Offentlige grøntarealer, som parker

-	Tilgang til offentlig transport, som buss og bybane

-	Muligheter for å treffe naboer og ha godt naboskap

##### R2DEMOVATEBILFRI4-8

>Merkelapp: Attraktive nabolag I-V.
Info: Conjoint-eksperiment som ber respondenten velge ett av to nabolag som oppleves som mest attraktivt å bo i.
To nabolag settes opp mot hverandre, og varierer etter følgende faktorer:

```{r nabolag-conjoint}
table <- tibble(Dimensjon = c('Bilparkering', 'Offentlige grøntområder', 'Egen hage', 'Avstand til skole og matbutikk', 'Avstand til bybane eller buss'),
                Verdi = c('Egen parkering på tomten / Offentlig parkering inntil 150 meter fra boligen / Offentlig parkering mer enn 150 meter fra boligen',
                               'Under 100 meter fra boligen / Mellom 100-500 meter fra boligen / Mer enn 500 meter fra boligen',
                               'Ja / Nei',
                               'Under 500 meter fra boligen / Over 500 meter fra boligen',
                               'Under 500 meter fra boligen / Over 500 meter fra boligen'
                               ))

 table %>% 
    mutate_all(linebreak) %>% 
    kable(booktabs = T, linesep = "", escape = F,  caption = "Beskrivelser av nabolag", col.names = linebreak(c("Dimensjon", "Verdi"))) %>% 
    collapse_rows(columns = 1, latex_hline = "major", valign = "top") %>% 
  kable_styling(latex_options = c("scale_down", "HOLD_position"))
```

Eksempel på hvordan spørsmålet framstår for respondenten:

Vi er opptatt av hvilken type nabolag innbyggerne i Bergen mener er mest attraktivt å bo i.
Vi ber deg nå ta stilling til to tenkte nabolag, hvor du ut fra beskrivelsen velger det nabolaget du selv mener det er mest attraktivt å bo i.
Du får i alt fem slike sammenlikninger, hvor beskrivelsene varierer fra gang til gang.

```{r nabolag-conjoint-eksempel}
table <- tibble(Dimensjon = c('Bilparkering', 'Offentlige grøntområder', 'Egen hage', 'Avstand til skole og matbutikk', 'Avstand til bybane eller buss'),
                Nabolag1 = c('Egen parkering på tomten', 'Mellom 100-500 meter fra boligen', 'Nei', 'Over 500 meter fra boligen', 'Under 500 meter fra boligen'),
                Nabolag2 = c('Offentlig parkering inntil 150 meter fra boligen', 'Under 100 meter fra boligen', 'Nei', 'Under 500 meter fra boligen', 'Under 500 meter fra boligen'))
table %>% 
    mutate_all(linebreak) %>% 
    kable(booktabs = T, linesep = "", escape = F,  caption = "Mest attraktivt nabolag", col.names = linebreak(c("", "Nabolag 1", "Nabolag 2"))) %>% 
    collapse_rows(columns = 1, latex_hline = "major", valign = "top") %>% 
  kable_styling(latex_options = c("scale_down", "HOLD_position"))

```

##### R2DEMOVATEBILFRI9

> Merkelapp: Attraktive nabolag VI.

Så ber vi deg velge det alternativet du mener er mest attraktivt å bo i av disse tre alternativene (velg alternativet som passer best):

-	Under 500 meter til skole, matbutikk og offentlige grøntområder, men kun offentlig bilparkering mer enn 150 meter fra boligen.

-	Egen hage og parkeringsplass til bilen på tomten, men mer enn 500 meter til skole, matbutikk og offentlige grøntområder.

-	Over 500 meter til skole, matbutikk og offentlige grøntområder, men med under 500 meter til buss og bybane, og til offentlige grøntarealer i nærområdet.

##### R2DEMOVATEBILFRI10

>Info: Spørsmålsbatteri. Randomisér påstandende.
Merkelapp: Oppfatning om bilfrie soner

Bergen kommune har planer om å lage bilfrie soner både i sentrum og i bydelene.
*(Her en setning eller to om hva planene innebærer.)*
Hvor sterkt støtter eller motsetter du deg disse planene?

0 Motsetter meg svært sterkt  
1  
2  
3  
4  
5  
6  
7  
8  
9  
10 Støtter svært sterkt


##### R2DEMOVATEBILFRI11

> Merkelapp: Bilfri effekt på nabolaget.

Hvordan tror du en bilfri sone *i ditt nabolag* ville ha påvirket deg?
Vennligst angi på en skala din mening om påstandene under, på en skala fra 0 ("stemmer ikke i det hele tatt") til 10 ("stemmer fullt og helt")

-	Det hadde blitt lettere å bevege seg trygt for fotgjengere og/eller syklister.

-	Det hadde blitt lettere å leve miljøvennlig.

-	Det hadde blitt vanskeligere å komme seg til jobb og daglige gjøremål.

-	Det hadde ikke blitt store endringer fra dagens situasjon.

##### R2DEMOVATEBILFRI12

>Info: Spørsmålsbatteri. Randomisér påstandene.
Merkelapp: Bilfri effekt på Bergen

Og hva mener du effekten av bilfrie soner vil være for *Bergen*?
Vennligst angi på en skala din mening om påstandene under, på en skala fra 0 ("stemmer ikke i det hele tatt") til 10 ("stemmer fullt og helt")

-	Byen vil bli mer klima- og miljøvennlig. 

-	Det vil bli lettere for folk å bevege seg rundt i byen.

-	Det vil bli vanskeligere for folk å komme seg dit de skal. 

-	Kommunen blander seg for mye inn i folk sine hverdagsliv.

##### R2DEMOVATEBILFRI13

>Info: Spørsmålsbatteri. Ps: Egner seg også for conjoint-eksperiment.
Merkelapp: Hva påvirker bilkjøring.

Hvor viktig er følgende faktorer for at du kan kjøre mindre bil i hverdagen?
Vennligst angi på en skala fra 0 ("Ikke viktig i det hele tatt") til 10 ("Ekstremt viktig")

-	Bedre tilgang til offentlig transport, som buss og bybane.

-	At buss og bybane går oftere.

-	Bedre og tryggere sykkelveier.

-	Tilgang på delebil.

-	Tryggere gangvei.

-	Bompenger (hvis bompengene øker mer vil jeg ikke lengre ha råd til å kjøre bil).

##### R2DEMOVATEBILFRI14 

> Merkelapp: Alternativer til bil.

Hvis du måtte kjøre mindre bil i hverdagen, hvilke alternativer har du tilgjengelig?

- Sykle

-	Gå

-	Delebil

-	Buss og bybane

-	Jobbe mer hjemmefra

-	Jeg har ingen alternativer

#### Spørsmål om arealutvikling på Dokken

##### R2DEMOVATEDOKKEN1

> Merkelapp: Ekspansjon i sjø

Ekspansjon i sjø, gjennom utfylling ved bruk av tunnellmasser, flytende konstruksjon eller peling, er en mulighet som vurderes på Dokken for å skape nytt byggeland. 

Hva mener du, bør kommunen ekspandere i sjøen når de fornyer havneområdet på Dokken?

- Ja

- Nei


Hvor viktig er de følgende argumentene for din holdning til ekspansjon i sjøen under fornyingen av Dokken?

- Ta vare på sjøflate og eksisterende bylandskap slik som sjøfronten i Bergen sentrum ser ut i dag

- Skape nytt byggeland for å gi plass til flere boliger eller næringsformål

- Skape nytt byggeland sånn at vi kan få mer arealer til park og rekreasjon sentralt i byen

- Skape nytt byggeland for å gi rom for vill natur i byen

- Skape nytt byggeland for å sikre fremtidig havnedrift i byen

- Skape nytt byggeland for å sikre en samfunnsnyttig bruk av tunnellmasser fra vei-, tog og baneprosjekter i regionen

- Unngå utfylling med masser for å spare dyreliv i sjø

Svarskala: 

- Svært viktig  
- Viktig  
- Noe viktig  
- Lite viktig  
- Ikke viktig i det hele tatt

##### R2DEMOVATEDOKKEN2
> Havneoppgaver i Bergen sentrum

Bergen er en havneby med lang sjøfartshistorie og området på Dokken har over lengre tid hatt en viktig rolle som industriell havn. 
Nå er det besluttet at havneaktivitet knyttet til gods skal re-etableres i nytt anlegg på Ågotnes. 

Selv om godshavnen flyttes er det fremdeles flere havnerelaterte aktiviteter som kan bli liggende igjen på Dokken eller et annet sted i Bergen sentrum.
Alternativet er å flytte oppgavene ut av sentrum til andre områder i Bergen, eller i regionen.

Hvilke havneaktiviteter bør etter din mening bli værende i sentrum, og hvilke bør flyttes ut av sentrum?

- Cruisetrafikken

- Utenlands fergetilbud (som "Danskebåten")

- Transport av gods for videre distribusjon til sentrum og bydelene utenfor sentrum

- Hurtigruten og Kystruten

Svaralternativ:

- Bli værende i sentrum

- Flytte ut av sentrum

##### R2DEMOVATEDOKKEN3-8

Hvor viktig er de følgende argumentene for din holdning til om [havneaktivitet] skulle bli værende eller flyttes ut av sentrum?

- Miljøhensyn

- Tradisjon / historie / byens identitet

- Økonomiske hensyn

- Plasshensyn

##### R2DEMOVATEDOKKEN9
> Tilgjengelig sjøfront

Sentrale deler av Bergen har en lang sjøfront som til dels er utilgjengelig og bebygd med boligbygg, næringsvirksomhet og havnerelatert bruk med sikkerhetsbegrensninger som gjør at sjøkanten og vannet er utilgjengelig for byens innbyggere og besøkende. 

Dokken har 1 km lang sjølinje som i dag disponeres til havneaktivitet, men i forslag til Arealstrategi for Dokken foreslås det at vel to tredjedeler av sjølinjen omdisponeres til rekreasjonsformål.
Deler av kailengdene foreslås benyttet til rekreasjon i kombinasjon med skipstrafikk mens deler av kaiene foreslås videreført til ren havnerelatert bruk med tilhørende sikkerhetsbegrensninger.

Hvilken bruk av sjøfronten mener du det er viktigst å legge til rette for på Dokken? Velg ett svaralternativ

- Kaianleggene bør i hovedsak bevares til videre havnedrift / ankomst og liggeplass for større skip og bedrifter med behov for kaitilkomst/ havnerelaterte bedrifter

- Sjøfronten bør prioriteres til rekreasjon som for eksempel sjøpromenade, badeplasser, sjøhus, brygger for utsetting av båt- og kajakk, ol.

- Sjøfronten bør prioriteres til naturformål for å øke byens naturmangfold

##### R2DEMOVATEDOKKEN10
> Samlokalisering

Anbefaling av tomtevalg for samlokaliseringsprosjektet for Havforskningsinstituttet og Fiskeridirektoratet er et sentralt tema i forslag til Arealstrategi for Dokken.

##### R2DEMOVATEDOKKEN11
> Merkelapp: Nabolag Dokken

 Nabolag - se også variabler for bilfri by 4-8 + noen av spm fra bokvalitetsundersøkelse

##### R2DEMOVATEDOKKEN12

Andre formål og bruk av arealene på Dokken

Hva bør vi prioritere å etablere på Dokken som kan supplere innholdet i Bergen? (flere svaralternativer mulig? Inntil 4 valg?)

- Bergen har det meste kommunen / regionen trenger

- Boliger

- Butikker, handel, annen privat tjenesteyting og sørvis

- Kulturhus og andre ikke-kommersielle møteplasser

- Næringslokaler og kontorlokaler for havrelaterte næringer (Havbyen Bergen)

- Videregående skole

- Ungdomsskole

- Idrettsanlegg som for eksempel fotballbane og flerbrukshall

- Parker og grøntarealer

##### R2DEMOVATEDOKKEN12

> Mobilitet, tilgjengelighet og “bilfri bydel”

I Overordnet strategi for Dokken – Dokken 2050 – er det en målsetting at Dokken skal være en bilfri bydel der gående og syklende prioriteres.

- gjenbruke noen av spm fra case om bilfri bydel?

For eksempel videreutvikle spm 3 i Bilfri-bydel undersøkelsen?

Info: spørsmålsbatteri, med en svarskala som går fra 0 (ikke viktig i det hele tatt) til 10 (ekstremt viktig)

Hvor viktige er følgende faktorer for deg når du tenker på hvor det er godt å bo?

- Gangavstand til daglige gjøremål (barnehage, skole, jobb, matbutikk)

- Offentlige grøntarealer og byrom som gatetun, parker, lekeplass og badeplass innen 200m fra bolig

- Tilgang til offentlig transport, som buss og bybane innen 500m

- Felles p-anlegg for bilparkering innen 500m

- Delebilparkering tilgjengelig innen 500m

- sosial infrastruktur – hva kan være relevant å spørre om?

##### R2DEMOVATEDOKKEN13

>  Bolig- og bokvalitet og nabolag

a) Hvilke kvaliteter mener du er viktige i et nabolag eller nærområde?

- Fellesarealer som gir gode muligheter for å treffe naboer og utvikle godt naboskap

- Finne formuleringer med relevans for videre kvartals-/ område-/ nabolagutvikling

- ?

b) Hvilke kvaliteter mener du er viktige i et nabolag for at det skal være aldersvennlig og attraktivt gjennom ulike faser i livet?

- Finne formuleringer med relevans for videre tomteutvikling

c) Hva mener du er en riktig størrelse på boligen din dersom du er (matrise med tallstr for valg)

- ALT1-enslig

- ALT2-familie 2stk

- ALT3 – familie 3stk

- ALT4-4 stk

- ALT5-5stk

d) Hvor ofte, på en gjennomsnittlig uke, bruker du noen av følgende tilbud/funksjoner i ditt nærområde, i sentrum eller tilsvarende?

- Dagligvarehandel

- Annen handel/shopping

- Serveringstilbud (Kafé og restauranter)

- Opphold ute i offentlige parker og uterom

- Bibliotek

- Kulturtilbud

- Treningssenter/Idrettsanlegg

- Fritidsaktiviteter (utenom idrett)

##### R2DEMOVATEDOKKEN14

> Reell bærekraftig byutvikling

- Finne formuleringer med relevans for videre transformasjonsarbeid OG KREVENDE / REELLE PRIORITERINGE

#### Generelle politikkspørsmål
##### R2DEMOVATE10  

> Merkelapp: Mulighet til å påvirke politikk

I hvilken grad vil du si at det politiske systemet i Bergen gir folk som deg innflytelse på det lokale myndigheter gjør? Vennligst velg blant alternativene under hvor 0 betyr «ikke i det hele tatt» og 10 betyr «fullt og helt».

0 Ikke i det hele tatt  
1  
2  
3  
4  
5   
6  
7  
8  
9  
10 Fullt og helt  

##### R2DEMOVATE11: 

> Merkelapp: Politikk er komplisert

Hvor godt passer følgende utsagn, slik du ser det: Lokalpolitikken er i blant så innviklet at folk som meg ikke forstår hva den dreier seg om. Vennligst velg blant alternativene under hvor 0 betyr «passer ikke i det hele tatt» og 10 betyr «fullt og helt».

0 Ikke i det hele tatt  
1  
2  
3  
4  
5   
6  
7  
8  
9  
10 Fullt og helt  

##### R2DEMOVATE12

> Merkelapp: Plassering på politisk skala>  

I politikken snakker man ofte om "venstresiden" og "høyresiden". Nedenfor er en skala der 0 representerer de som står helt til venstre politisk, og 10 representerer de som står helt til høyre politisk.  

Hvordan vil du plassere deg selv på en slik skala?  
  
0 Venstre  
1  
2  
3  
4  
5  
6  
7  
8  
9  
10 Høyre  

##### R2DEMOVATE20

> Info: Spørsmålsbatteri. 
Merkelapp: Hjertesak

Hvor viktig vil du si at følgende saker var for velgernes stemmegivning ved kommunevalget i din kommune?

Skole
Eldreomsorg
Kommunesammenslåinger
Eiendomsskatt
Kultur/idrett
Miljø/klima
Kollektivtilbud
Sammenslåing av fylkeskommuner
Innvandring 
Arealutnyttelse

0 Svært lite viktig
1
2
3
4
5
6
7
8
9
10 Svært viktig

#### Bakgrunnsspørsmål

##### R2DEMOVATE26

Merkelapp: Bydel

Hvor i Bergen bor du?
1.	Arna
2.	Åsane
3.	Ytrebygda
4.	Fana
5.	Laksevåg
6.	Fyllingsdalen
7.	Årstad
8.	Bergenhus

##### R2DEMOVATE18

> Merkelapp: Høyest fullførte utdanning>

Hva er din høyest fullførte utdanning?

- Ingen utdanning/grunnskole  
- Videregående skole  
- Høgskole/Universitet (minst 2 år)  


##### R2DEMOVATE19

> Merkelapp: Inntekt

Hva er inntekten din for tiden? Brutto årsinntekt i kroner er:

- Under 150 000  
- 150 001 - 300 000  
- 300 001 - 400 000  
- 400 001 - 500 000  
- 500 001 - 600 000  
- 600 001 - 700 000  
- 700 001 - 1 000 000   
- Over 1 000 000


##### R2DEMOVATEaldrkat

> Merkelapp: Alderskategori.

Hva er din alder?

1.	Under 30 år
2.	30-44 år
3.	45-59 år
4.	60 år eller eldre


##### R2DEMOVATE21

> Merkelapp: Kjønn. Randomisér svaralternativene.

Hva er ditt folkeregistrerte kjønn?

- Kvinne

- Mann

##### R2DEMOVATEaldrkat

> Merkelapp: Alder

Hva er din alder?

1.	Under 30 år
2.	30-44 år
3.	45-59 år
4.	60 år eller eldre

##### R2DEMOVATEStatsborgerskap

Statsborgerskap. Er du:  

1 Norsk statsborger  
2 Statsborger i annet land. Vennligst skriv hvilket  

##### R2DEMOVATEinnvandret

Har du eller dine foreldre (mor, far eller begge foreldre) innvandret til Norge?
 
Nei  
Jeg har selv innvandret til Norge  
Begge mine foreldre har innvandret til Norge, men jeg er født i Norge  
Mor har innvandret til Norge, men jeg og min far har ikke innvandret  
Far har innvandret til Norge, men jeg og min mor har ikke innvandret  

##### R2DEMOVATEstemmerett
 
Hadde du stemmerett ved Kommunestyrevalget i 2019?

Ja  
Nei  
Vet ikke

