---
title: "Forundersøkelse"
output:
  word_document: default
  pdf_document: default
  html_document: default
always_allow_html: yes
---
```{r setup_presurvey, include=FALSE, warning=FALSE, echo=FALSE}
if(!require("kableExtra")){install.packages("kableExtra");  library(kableExtra)}
if(!require("knitr")){install.packages("knitr");  library(knitr)}
if(!require("tidyverse")){install.packages("tidyverse");  library(tidyverse)}

knitr::opts_chunk$set(echo = FALSE, knitr.kable.NA = "", warning = FALSE, message = FALSE)
```

#### Bilfrie soner

##### R2DEMOVATEBILFRI1

> Merkelapp: Transport til arbeid.

Hvordan pleier du å komme deg til dine daglige gjøremål (når det ikke er koronarestriksjoner)?
Hvis du bruker flere reisemidler, velg hovedreisemiddelet.

-	Kjører eller sitter på i bensin eller dieselbil

-	Kjører eller sitter på i hybridbil

-	Kjører eller sitter på i elbil

-	Tar buss

-	Tar bane eller tog

-	Tar båt

-	Går

-	Sykler

-	Sparkesykler

-	Annet:

##### R2DEMOVATEBILFRI2

Har koronapandemien endret hvordan du pleier å komme deg til dine daglige gjøremål?
Hvis du bruker flere reisemidler, velg hovedreisemiddelet.

-	Kjører eller sitter på i bensin eller dieselbil

-	Kjører eller sitter på i hybridbil

-	Kjører eller sitter på i elbil

-	Tar buss

-	Tar bane eller tog

-	Tar båt

-	Går

-	Sykler

-	Sparkesykler

-	Annet:

Svarskala:

0 Ekstremt mye mindre  
1  
2  
3  
4  
5 Ingen forskjell  
6  
7  
8  
9  
10 Ekstremt mye mer


##### R2DEMOVATEBILFRI3

> Merkelapp: Nabolagsbeskrivelse.

Ta stilling til følgende påstander om din bolig 

- Det er mulig å benytte sykkel eller gange til arbeid/studiested fra boligen

-	Boligen min ligger i gangavstand til skole/barnehage

-	Boligen ligger i gangavstand til grøntarealer som park, byfjell eller andre naturområder 

-	Boligen ligger i gangavstand fra dagligvarebutikk

-	Det ligger godt med kultur-, handels- og servicetilbud i gang-/sykkelavstand fra boligen

-	Nærmiljøet er trafikksikkert (for barn)

-	Det finnes lekeplass, ballbane eller idrettsplass i gangavstand

-	Boligen har godt kollektivtilbud i nærheten

-	Boligen har gode parkeringsmuligheter for bil 

- Bildeling* er tilgjengelig i gangavstand fra boligen

*Med bildeling menes at flere personer eller /husholdninger deler et visst antall biler som eies av et foretak eller av andre privatpersoner.
I Bergen finnes f.eks. bildelingsordningene Bildeleringen (samvirke med 250 biler plassert rundt i Bergen) og Nabobil 


Svarskala:  
0 Passer ikke i det hele tatt  
1  
2  
3  
4  
5  
6  
7  
8  
9  
10 Passer fullt og helt

##### R2DEMOVATEBILFRI4

Hvor villig er du til å dele følgende bofunksjoner med andre:

- Delebil

-	Sykler

-	Sykkelparkering

-	Sykkerlverksted

Svarskala:  
0 Ikke villig i det hele tatt  
1  
2  
3  
4  
5  
6  
7  
8  
9  
10 Fullstendig villig


##### R2DEMOVATEBILFRI5

> Info: Spørsmålsbatteri. Merkelapp: Attraktive nabolag II. 

Hvor viktige er følgende faktorer for deg når du tenker på hvor det er godt å bo? 

-	Plass til parkering for bil

- Gang- og sykkelavstand til daglige gjøremål (skole, jobb, matbutikk)

-	Tilgang til grøntarealer, som parker og friluftsområder

-	Tilgang til offentlig transport, som buss og bybane

-	Nærhet til møteplasser utenfor hjemmet (kafé, lekeplasser, benker, o.l.)

-	Muligheter for å treffe naboer og ha godt naboskap

Svarskala:  
0 Ikke viktig i det hele tatt  
1  
2  
3  
4  
5  
6  
7  
8  
9  
10 Ekstremt viktig

##### R2DEMOVATEBILFRI6-10

>Merkelapp: Attraktive nabolag I-V.
Info: Conjoint-eksperiment som ber respondenten velge ett av to nabolag som oppleves som mest attraktivt å bo i.
To nabolag settes opp mot hverandre, og varierer etter følgende faktorer:

```{r nabolag-conjoint}
table <- tibble(Dimensjon = c('Boligen min ligger i gangavstand til skole/barnehage',
                              'Det er mulig å benytte sykkel eller gange til arbeid/studiested fra boligen',
                              'Boligen ligger i gangavstand til grøntarealer som park, byfjell eller andre naturområder',
                              'Boligen ligger i gangavstand fra dagligvarebutikk',
                              'Det ligger godt med kultur-, handels- og servicetilbud i gang-/sykkelavstand fra boligen',
                              'Nærmiljøet er trafikksikkert (for barn)',
                              'Det finnes lekeplass, ballbane eller idrettsplass i gangavstand',
                              'Boligen har godt kollektivtilbud i nærheten',
                              'Boligen har parkeringsmuligheter for bil',
                              'Boligen ligger i gangavstand til delebiler'),
                Verdi = c(rep('Ja / Nei')))

 table %>% 
    mutate_all(linebreak) %>% 
    kable(booktabs = T, linesep = "", escape = F,  caption = "Beskrivelser av nabolag", col.names = linebreak(c("Dimensjon", "Verdi"))) %>% 
    collapse_rows(columns = 1, latex_hline = "major", valign = "top") %>% 
  kable_styling(latex_options = c("scale_down", "HOLD_position"))
```

Eksempel på hvordan spørsmålet framstår for respondenten:

Vi er opptatt av hvilken type nabolag innbyggerne i Bergen mener er mest attraktivt å bo i.
Vi ber deg nå ta stilling til to tenkte nabolag, hvor du ut fra beskrivelsen velger det nabolaget du selv mener det er mest attraktivt å bo i.
Du får i alt fem slike sammenlikninger, hvor beskrivelsene varierer fra gang til gang.

```{r nabolag-conjoint-eksempel}

x <- c('Ja', 'Nei')
table <- tibble(Dimensjon = c('Boligen min ligger i gangavstand til skole/barnehage',
                              'Det er mulig å benytte sykkel eller gange til arbeid/studiested fra boligen',
                              'Boligen ligger i gangavstand til grøntarealer som park, byfjell eller andre naturområder',
                              'Boligen ligger i gangavstand fra dagligvarebutikk',
                              'Det ligger godt med kultur-, handels- og servicetilbud i gang-/sykkelavstand fra boligen',
                              'Nærmiljøet er trafikksikkert (for barn)',
                              'Det finnes lekeplass, ballbane eller idrettsplass i gangavstand',
                              'Boligen har godt kollektivtilbud i nærheten',
                              'Boligen har parkeringsmuligheter for bil',
                              'Boligen ligger i gangavstand til delebiler'),
                Nabolag1 = c(rep('Ja', 10)),
                Nabolag2 = c(rep('Nei', 10)))
table %>% 
    mutate_all(linebreak) %>% 
    kable(booktabs = T, linesep = "", escape = F,  caption = "Mest attraktivt nabolag", col.names = linebreak(c("", "Nabolag 1", "Nabolag 2"))) %>% 
    collapse_rows(columns = 1, latex_hline = "major", valign = "top") %>% 
  kable_styling(latex_options = c("scale_down", "HOLD_position"))

```

##### R2DEMOVATEBILFRI11

> Merkelapp: Attraktive nabolag VI.

Så ber vi deg velge det alternativet du mener er mest attraktivt å bo i av disse to alternativene:

-	Under 10 minutter å gå til skole, matbutikk, offentlige grøntområder, kollektivtilbud og bildeling, men bilparkering mer enn 250 meter fra boligen. 

-	Bilparkering i tilknytning til bolig, under 10 minutter å gå til grøntområder, men over 10 minutter å gå til skole, matbutikk og kollektivtilbud.


##### R2DEMOVATEBILFRI12

>Info: Spørsmålsbatteri. Randomisér påstandene.
Merkelapp: Oppfatning om bilfrie soner

Bergen kommune har planer om å lage bilfrie soner både i sentrum og i bydelene. 
I disse områdene vil kommunen begrense kjøring og parkering av privatbiler, for å tilrettelegge for aktivitet i nærområdet, og for gange og sykling som framkomstmiddel.

Hvor sterkt støtter eller motsetter du deg disse planene?

0 Motsetter meg svært sterkt  
1  
2  
3  
4  
5  
6  
7  
8  
9  
10 Støtter svært sterkt


##### R2DEMOVATEBILFRI13

> Merkelapp: Bilfri effekt på nabolaget.

Tror du en bilfri sone *i ditt nabolag* hadde gjort det lettere eller vanskeligere å komme seg til jobb og daglige gjøremål?

0 Ekstremt mye lettere  
1  
2  
3  
4  
5  
6  
7  
8  
9  
10 Ekstremt mye vanskeligere
 
##### R2DEMOVATEBILFRI14

Tror du en bilfri sone *i ditt nabolag* hadde gjort det mer eller mindre attraktivt å bruke gange og sykkel som fremkomstmiddel?

0 Ekstremt mye mindre attraktivt
1  
2  
3  
4  
5  
6  
7  
8  
9  
10 Ekstremt mye mer attraktivt

##### R2DEMOVATEBILFRI15 

Tror du en bilfri sone *i ditt nabolag* hadde gjort det mer eller mindre attraktivt å oppholde seg ute i nærområdet?

0 Ekstremt mye mindre attraktivt
1  
2  
3  
4  
5  
6  
7  
8  
9  
10 Ekstremt mye mer attraktivt


##### R2DEMOVATEBILFRI16

>Info: Spørsmålsbatteri. Randomisér påstandene.
Merkelapp: Bilfri effekt på Bergen

Tror du bilfrie soner *i Bergen* vil...

- gjøre byen mer eller mindre klima- og miljøvennlig?

-	bidra til mer eller mindre folkehelse?

0 Ekstremt mye mindre
1  
2  
3  
4  
5  
6  
7  
8  
9  
10 Ekstremt mye mer
 
##### R2DEMOVATEBILFRI17

Tror du bilfrie soner *i Bergen* vil gjøre det lettere eller vanskeligere for folk å...

- bevege seg rundt i byen og nærområdet?

- komme seg dit de skal?

- finne attraktive utearealer i sine nærområder?

- drive butikk og handel i sentrum?

0 Ekstremt mye lettere
1  
2  
3  
4  
5  
6  
7  
8  
9  
10 Ekstremt mye vanskeligere


##### R2DEMOVATEBILFRI18

>Info: Spørsmålsbatteri. 
Merkelapp: Hva påvirker bilkjøring.

Hvor viktig er følgende faktorer for at du kan kjøre mindre bil i hverdagen?
Vennligst angi på en skala fra 0 ("Ikke viktig i det hele tatt") til 10 ("Ekstremt viktig")

-	Bedre tilgang til kollektivtransport, som buss og bybane.

-	Hyppigere avganger på kollektivtransport

- Billigere kollektivbilletter

-	Tilgang på delebil

-	Bompenger (hvis bompengene øker mer vil jeg ikke lengre ha råd til å kjøre bil)

- Dyrere og mindre tilgjengelig bilparkering

-	Tryggere og mer attraktiv sykkelveier

-	Tryggere og mer attraktiv gangvei



##### R2DEMOVATEBILFRI19

> Merkelapp: Alternativer til bil.

Hvis du måtte kjøre mindre bil i hverdagen, hvilke alternativer har du tilgjengelig?

-	Gange

- Sykkel

- Elsparkesykkel

- Bysykkel

-	Delebil

-	Buss og bybane

-	Jobbe mer hjemmefra

-	Jeg har ingen alternativer

##### R2DEMOVATEBILFRI20   

Vi ønsker å vite mer om hvordan innbyggerne vil at kommunen skal arbeide med bilfrie soner. 
Vennligst ta stilling til følgende forslag:

-	Bilfrie soner skal utvikles i mindre områder som borettslag eller rundt skoler framfor større områder, som f.eks. større deler av bydelssentre.

-	Kommunen bør prioritere utvikling av bilfrie soner i sentrum framfor i bydelene utenfor sentrum

-	I en bilfri sone bør kommunen forby all kjøring og parkering av privatbiler (med unntak for personer med funksjonsnedsettelse)

Svarskala:  
0 Ikke enig i det hele tatt  
1  
2  
3  
4  
5  
6  
7  
8  
9  
10 Fullstendig enig

##### R2DEMOVATEBILFRI17    

Hvor viktig var følgende argumenter for din holdning til utvikling av bilfrie soner i mindre områder framfor større områder?

- Argument 1

- Argument 2

- osv.

Svarskala:

0 Ikke viktig i det hele tatt  
1  
2  
3  
4  
5  
6  
7  
8  
9  
10 Ekstremt viktig


##### R2DEMOVATEBILFRI18    

Hvor viktig var følgende argumenter for din holdning til utvikling av bilfrie soner i sentrum framfor i bydelene utenfor sentrum?

- Argument 1

- Argument 2

- osv.

Svarskala:

0 Ikke viktig i det hele tatt  
1  
2  
3  
4  
5  
6  
7  
8  
9  
10 Ekstremt viktig

##### R2DEMOVATEBILFRI19

Hvor viktig var følgende argumenter for din holdning til å forby all kjøring og parkering av privatbiler i bilfrie soner?

- Argument 1

- Argument 2

- osv.

Svarskala:

0 Ikke viktig i det hele tatt  
1  
2  
3  
4  
5  
6  
7  
8  
9  
10 Ekstremt viktig

#### Spørsmål om arealutvikling på Dokken

##### R2DEMOVATEDOKKEN1

> Merkelapp: Ekspansjon i sjø

Ekspansjon i sjø, gjennom utfylling ved bruk av tunnellmasser, flytende konstruksjon eller peling, er en mulighet som vurderes på Dokken for å skape nytt byggeland. 

Hva mener du, bør kommunen ekspandere i sjøen når de fornyer havneområdet på Dokken?

- Ja

- Nei


Hvor viktig er de følgende argumentene for din holdning til ekspansjon i sjøen under fornyingen av Dokken?

- Ta vare på sjøflate og eksisterende bylandskap slik som sjøfronten i Bergen sentrum ser ut i dag

- Skape nytt byggeland for å gi plass til flere boliger eller næringsformål

- Skape nytt byggeland sånn at vi kan få mer arealer til park, rekreasjon og naturområder i byen

- Skape nytt byggeland for å sikre fremtidig havnedrift i byen

- Skape nytt byggeland for å sikre en samfunnsnyttig bruk av tunnellmasser fra vei-, tog og baneprosjekter i regionen

- Unngå utfylling med masser for å spare dyreliv i sjø

Svarskala: 

0 Ikke viktig i det hele tatt  
1  
2  
3  
4  
5  
6  
7  
8  
9  
10  Ekstremt viktig

##### R2DEMOVATEDOKKEN2
> Havneoppgaver i Bergen sentrum

Bergen er en havneby med lang sjøfartshistorie og området på Dokken har over lengre tid hatt en viktig rolle som industriell havn. 
Nå er det besluttet at havneaktivitet knyttet til gods skal re-etableres i nytt anlegg på Ågotnes. 

Selv om godshavnen flyttes er det fremdeles flere havnerelaterte aktiviteter som kan bli liggende igjen på Dokken eller et annet sted i Bergen sentrum.
Alternativet er å flytte oppgavene ut av sentrum til andre områder i Bergen, eller i regionen.

Hvilke havneaktiviteter bør etter din mening bli værende i sentrum, og hvilke bør flyttes ut av sentrum?

- Cruisetrafikken

- Utenlands fergetilbud (som "Danskebåten")

- Transport av gods for videre distribusjon til sentrum og bydelene utenfor sentrum

- Hurtigruten og Kystruten

Svaralternativ:

- Bli værende i sentrum

- Flytte ut av sentrum

##### R2DEMOVATEDOKKEN3

Hvor viktig er de følgende argumentene for din holdning til om cruisetrafikken skulle bli værende eller flyttes ut av sentrum?

- Miljøhensyn

- Tradisjon / historie / byens identitet

- Økonomiske hensyn

- Plasshensyn

Svarskala:

0 Ikke viktig i det hele tatt
1  
2  
3  
4  
5  
6  
7  
8  
9  
10 Ekstremt viktig

##### R2DEMOVATEDOKKEN4

Hvor viktig er de følgende argumentene for din holdning til om utenlands fergetilbud skulle bli værende eller flyttes ut av sentrum?

- Miljøhensyn

- Tradisjon / historie / byens identitet

- Økonomiske hensyn

- Plasshensyn

Svarskala:

0 Ikke viktig i det hele tatt
1  
2  
3  
4  
5  
6  
7  
8  
9  
10 Ekstremt viktig

##### R2DEMOVATEDOKKEN5

Hvor viktig er de følgende argumentene for din holdning til om transport av gods skulle bli værende eller flyttes ut av sentrum?

- Miljøhensyn

- Tradisjon / historie / byens identitet

- Økonomiske hensyn

- Plasshensyn

Svarskala:

0 Ikke viktig i det hele tatt
1  
2  
3  
4  
5  
6  
7  
8  
9  
10 Ekstremt viktig

##### R2DEMOVATEDOKKEN6

Hvor viktig er de følgende argumentene for din holdning til om Hurtigruten og Kystruten skulle bli værende eller flyttes ut av sentrum?

- Miljøhensyn

- Tradisjon / historie / byens identitet

- Økonomiske hensyn

- Plasshensyn

Svarskala:

0 Ikke viktig i det hele tatt
1  
2  
3  
4  
5  
6  
7  
8  
9  
10 Ekstremt viktig

##### R2DEMOVATEDOKKEN7
> Tilgjengelig sjøfront

Sentrale deler av Bergen har en lang sjøfront som til dels er utilgjengelig og bebygd med boligbygg, næringsvirksomhet og havnerelatert bruk med sikkerhetsbegrensninger som gjør at sjøkanten og vannet er utilgjengelig for byens innbyggere og besøkende. 

Dokken har 1 km lang sjølinje som i dag disponeres til havneaktivitet, men i forslag til Arealstrategi for Dokken foreslås det at vel to tredjedeler av sjølinjen omdisponeres til rekreasjonsformål.
Deler av kailengdene foreslås benyttet til rekreasjon i kombinasjon med skipstrafikk mens deler av kaiene foreslås videreført til ren havnerelatert bruk med tilhørende sikkerhetsbegrensninger.

Hvilken bruk av sjøfronten mener du det er viktigst å legge til rette for på Dokken? Velg ett svaralternativ

- Kaianleggene bør i hovedsak bevares til videre havnedrift / ankomst og liggeplass for større skip og bedrifter med behov for kaitilkomst/ havnerelaterte bedrifter

- Sjøfronten bør prioriteres til rekreasjon som for eksempel sjøpromenade, badeplasser, sjøhus, brygger for utsetting av båt- og kajakk, ol.

- Sjøfronten bør prioriteres til naturformål for å øke byens naturmangfold

##### R2DEMOVATEDOKKEN8

Hvor viktig er de følgende argumentene for din holdning til om bruk av sjøfronten på Dokken?

- Fyll inn argumenter her...

Svarskala:

0 Ikke viktig i det hele tatt
1  
2  
3  
4  
5  
6  
7  
8  
9  
10 Ekstremt viktig

##### R2DEMOVATEDOKKEN10

> Annen arealbruk I

Vennligst ta stilling til om du støtter eller motsetter deg følgende påstand:
Boliger bør prioriteres framfor næring

0 Motsetter meg fullstendig  
1  
2  
3  
4  
5  
6  
7  
8  
9  
10 Støtter fullstendig


##### R2DEMOVATEDOKKEN11

> Annen arealbruk II

Og vennligst ta stilling til om du støtter eller motsetter deg følgende påstand:
Parker og grøntarealer bør prioriteres framfor idrettsanlegg som for eksempel fotballbane og flerbrukshall

0 Motsetter meg fullstendig  
1  
2  
3  
4  
5  
6  
7  
8  
9  
10 Støtter fullstendig



#### Generelle politikkspørsmål
##### R2DEMOVATE10  

> Merkelapp: Mulighet til å påvirke politikk

I hvilken grad vil du si at det politiske systemet i Bergen gir folk som deg innflytelse på det lokale myndigheter gjør? Vennligst velg blant alternativene under hvor 0 betyr «ikke i det hele tatt» og 10 betyr «fullt og helt».

0 Ikke i det hele tatt  
1  
2  
3  
4  
5   
6  
7  
8  
9  
10 Fullt og helt  

##### R2DEMOVATE11: 

> Merkelapp: Politikk er komplisert

Hvor godt passer følgende utsagn, slik du ser det: Lokalpolitikken er i blant så innviklet at folk som meg ikke forstår hva den dreier seg om. Vennligst velg blant alternativene under hvor 0 betyr «passer ikke i det hele tatt» og 10 betyr «fullt og helt».

0 Ikke i det hele tatt  
1  
2  
3  
4  
5   
6  
7  
8  
9  
10 Fullt og helt  

##### R2DEMOVATE12

> Merkelapp: Plassering på politisk skala>  

I politikken snakker man ofte om "venstresiden" og "høyresiden". Nedenfor er en skala der 0 representerer de som står helt til venstre politisk, og 10 representerer de som står helt til høyre politisk.  

Hvordan vil du plassere deg selv på en slik skala?  
  
0 Venstre  
1  
2  
3  
4  
5  
6  
7  
8  
9  
10 Høyre  

##### R2DEMOVATE20

> Info: Spørsmålsbatteri. 
Merkelapp: Hjertesak

Hvor viktig vil du si at følgende saker var for velgernes stemmegivning ved kommunevalget i din kommune?

Skole
Eldreomsorg
Kommunesammenslåinger
Eiendomsskatt
Kultur/idrett
Miljø/klima
Kollektivtilbud
Sammenslåing av fylkeskommuner
Innvandring 
Arealutnyttelse

0 Svært lite viktig
1
2
3
4
5
6
7
8
9
10 Svært viktig

#### Bakgrunnsspørsmål

##### R2DEMOVATE26

Merkelapp: Bydel

Hvor i Bergen bor du?
1.	Arna
2.	Åsane
3.	Ytrebygda
4.	Fana
5.	Laksevåg
6.	Fyllingsdalen
7.	Årstad
8.	Bergenhus

##### R2DEMOVATE18

> Merkelapp: Høyest fullførte utdanning>

Hva er din høyest fullførte utdanning?

- Ingen utdanning/grunnskole  
- Videregående skole  
- Høgskole/Universitet (minst 2 år)  


##### R2DEMOVATE19

> Merkelapp: Inntekt

Hva er inntekten din for tiden? Brutto årsinntekt i kroner er:

- Under 150 000  
- 150 001 - 300 000  
- 300 001 - 400 000  
- 400 001 - 500 000  
- 500 001 - 600 000  
- 600 001 - 700 000  
- 700 001 - 1 000 000   
- Over 1 000 000


##### R2DEMOVATEaldrkat

> Merkelapp: Alderskategori.

Hva er din alder?

1.	Under 30 år
2.	30-44 år
3.	45-59 år
4.	60 år eller eldre


##### R2DEMOVATE21

> Merkelapp: Kjønn. Randomisér svaralternativene.

Hva er ditt folkeregistrerte kjønn?

- Kvinne

- Mann

##### R2DEMOVATEaldrkat

> Merkelapp: Alder

Hva er din alder?

1.	Under 30 år
2.	30-44 år
3.	45-59 år
4.	60 år eller eldre

##### R2DEMOVATEStatsborgerskap

Statsborgerskap. Er du:  

1 Norsk statsborger  
2 Statsborger i annet land. Vennligst skriv hvilket  

##### R2DEMOVATEinnvandret

Har du eller dine foreldre (mor, far eller begge foreldre) innvandret til Norge?
 
Nei  
Jeg har selv innvandret til Norge  
Begge mine foreldre har innvandret til Norge, men jeg er født i Norge  
Mor har innvandret til Norge, men jeg og min far har ikke innvandret  
Far har innvandret til Norge, men jeg og min mor har ikke innvandret  

##### R2DEMOVATEstemmerett
 
Hadde du stemmerett ved Kommunestyrevalget i 2019?

Ja  
Nei  
Vet ikke

