---
title: "Forundersøkelse"
date: "1/31/2021"
output:
  word_document: default
  pdf_document: default
  html_document: default
always_allow_html: yes
---
```{r setup_presurvey, include=FALSE, warning=FALSE, echo=FALSE}
if(!require("kableExtra")){install.packages("kableExtra");  library(kableExtra)}
if(!require("knitr")){install.packages("knitr");  library(knitr)}
if(!require("tidyverse")){install.packages("tidyverse");  library(tidyverse)}

knitr::opts_chunk$set(echo = FALSE, knitr.kable.NA = "", warning = FALSE, message = FALSE)
```

#### Bilfrie soner

##### R2DEMOVATEBILFRI1

> Merkelapp: Transport til arbeid.

Hvordan kommer du deg til jobb og andre daglige gjøremål i dag (når det ikke er koronarestriksjoner)? 

-	Kjører bil

-	Tar buss eller bybane

-	Går og/eller sykler

##### R2DEMOVATEBILFRI2

> Merkelapp: Nabolagsbeskrivelse.

Hvilken beskrivelse passer best på nabolaget der du bor i dag? 

-	Eneboliger med hager og/eller egne parkeringsplasser

-	Eneboliger i tettbebygd strøk i nærhet til sentrum eller tettsted 

-	Leiligheter i tettsted 

-	(flere alternativer, eventuelt…)

##### R2DEMOVATEBILFRI3

>Info: spørsmålsbatteri, med en svarskala som går fra 0 (ikke viktig i det hele tatt) til 10 (ekstremt viktig)
Merkelapp: Attraktive nabolag II. 

Hvor viktige er følgende faktorer for deg når du tenker på hvor det er godt å bo? 

-	God plass til parkering for bil

- Gangavstand til daglige gjøremål (skole, jobb, matbutikk)

-	Offentlige grøntarealer, som parker

-	Tilgang til offentlig transport, som buss og bybane

-	Muligheter for å treffe naboer og ha godt naboskap

##### R2DEMOVATEBILFRI4-8

>Merkelapp: Attraktive nabolag I-V.
Info: Conjoint-eksperiment som ber respondenten velge ett av to nabolag som oppleves som mest attraktivt å bo i.
To nabolag settes opp mot hverandre, og varierer etter følgende faktorer:

```{r nabolag-conjoint}
table <- tibble(Dimensjon = c('Bilparkering', 'Offentlige grøntområder', 'Egen hage', 'Avstand til skole og matbutikk', 'Avstand til bybane eller buss'),
                Verdi = c('Egen parkering på tomten / Offentlig parkering inntil 150 meter fra boligen / Offentlig parkering mer enn 150 meter fra boligen',
                               'Under 100 meter fra boligen / Mellom 100-500 meter fra boligen / Mer enn 500 meter fra boligen',
                               'Ja / Nei',
                               'Under 500 meter fra boligen / Over 500 meter fra boligen',
                               'Under 500 meter fra boligen / Over 500 meter fra boligen'
                               ))

 table %>% 
    mutate_all(linebreak) %>% 
    kable(booktabs = T, linesep = "", escape = F,  caption = "Beskrivelser av nabolag", col.names = linebreak(c("Dimensjon", "Verdi"))) %>% 
    collapse_rows(columns = 1, latex_hline = "major", valign = "top") %>% 
  kable_styling(latex_options = c("scale_down", "HOLD_position"))
```

Eksempel på hvordan spørsmålet framstår for respondenten:

Vi er opptatt av hvilken type nabolag innbyggerne i Bergen mener er mest attraktivt å bo i.
Vi ber deg nå ta stilling til to tenkte nabolag, hvor du ut fra beskrivelsen velger det nabolaget du selv mener det er mest attraktivt å bo i.
Du får i alt fem slike sammenlikninger, hvor beskrivelsene varierer fra gang til gang.

```{r nabolag-conjoint-eksempel}
table <- tibble(Dimensjon = c('Bilparkering', 'Offentlige grøntområder', 'Egen hage', 'Avstand til skole og matbutikk', 'Avstand til bybane eller buss'),
                Nabolag1 = c('Egen parkering på tomten', 'Mellom 100-500 meter fra boligen', 'Nei', 'Over 500 meter fra boligen', 'Under 500 meter fra boligen'),
                Nabolag2 = c('Offentlig parkering inntil 150 meter fra boligen', 'Under 100 meter fra boligen', 'Nei', 'Under 500 meter fra boligen', 'Under 500 meter fra boligen'))
table %>% 
    mutate_all(linebreak) %>% 
    kable(booktabs = T, linesep = "", escape = F,  caption = "Mest attraktivt nabolag", col.names = linebreak(c("", "Nabolag 1", "Nabolag 2"))) %>% 
    collapse_rows(columns = 1, latex_hline = "major", valign = "top") %>% 
  kable_styling(latex_options = c("scale_down", "HOLD_position"))

```

##### R2DEMOVATEBILFRI9

> Merkelapp: Attraktive nabolag VI.

Så ber vi deg velge det alternativet du mener er mest attraktivt å bo i av disse tre alternativene (velg alternativet som passer best):

-	Under 500 meter til skole, matbutikk og offentlige grøntområder, men kun offentlig bilparkering mer enn 150 meter fra boligen.

-	Egen hage og parkeringsplass til bilen på tomten, men mer enn 500 meter til skole, matbutikk og offentlige grøntområder.

-	Over 500 meter til skole, matbutikk og offentlige grøntområder, men med under 500 meter til buss og bybane, og til offentlige grøntarealer i nærområdet.

##### R2DEMOVATEBILFRI10

>Info: Spørsmålsbatteri. Randomisér påstandende.
Merkelapp: Oppfatning om bilfrie soner

Bergen kommune har planer om å lage bilfrie soner både i sentrum og i bydelene.
*(Her en setning eller to om hva planene innebærer.)*
Hvor sterkt støtter eller motsetter du deg disse planene?

0 Motsetter meg svært sterkt  
1  
2  
3  
4  
5  
6  
7  
8  
9  
10 Støtter svært sterkt


##### R2DEMOVATEBILFRI11

> Merkelapp: Bilfri effekt på nabolaget.

Hvordan tror du en bilfri sone *i ditt nabolag* ville ha påvirket deg?
Vennligst angi på en skala din mening om påstandene under, på en skala fra 0 ("stemmer ikke i det hele tatt") til 10 ("stemmer fullt og helt")

-	Det hadde blitt lettere å bevege seg trygt for fotgjengere og/eller syklister.

-	Det hadde blitt lettere å leve miljøvennlig.

-	Det hadde blitt vanskeligere å komme seg til jobb og daglige gjøremål.

-	Det hadde ikke blitt store endringer fra dagens situasjon.

##### R2DEMOVATEBILFRI12

>Info: Spørsmålsbatteri. Randomisér påstandene.
Merkelapp: Bilfri effekt på Bergen

Og hva mener du effekten av bilfrie soner vil være for *Bergen*?
Vennligst angi på en skala din mening om påstandene under, på en skala fra 0 ("stemmer ikke i det hele tatt") til 10 ("stemmer fullt og helt")

-	Byen vil bli mer klima- og miljøvennlig. 

-	Det vil bli lettere for folk å bevege seg rundt i byen.

-	Det vil bli vanskeligere for folk å komme seg dit de skal. 

-	Kommunen blander seg for mye inn i folk sine hverdagsliv.

##### R2DEMOVATEBILFRI13

>Info: Spørsmålsbatteri. Ps: Egner seg også for conjoint-eksperiment.
Merkelapp: Hva påvirker bilkjøring.

Hvor viktig er følgende faktorer for at du kan kjøre mindre bil i hverdagen?
Vennligst angi på en skala fra 0 ("Ikke viktig i det hele tatt") til 10 ("Ekstremt viktig")

-	Bedre tilgang til offentlig transport, som buss og bybane.

-	At buss og bybane går oftere.

-	Bedre og tryggere sykkelveier.

-	Tilgang på delebil.

-	Tryggere gangvei.

-	Bompenger (hvis bompengene øker mer vil jeg ikke lengre ha råd til å kjøre bil).

##### R2DEMOVATEBILFRI14 

> Merkelapp: Alternativer til bil.

Hvis du måtte kjøre mindre bil i hverdagen, hvilke alternativer har du tilgjengelig?

- Sykle

-	Gå

-	Delebil

-	Buss og bybane

-	Jobbe mer hjemmefra

-	Jeg har ingen alternativer

#### Spørsmål om arealutvikling på Dokken

Spørsmål kommer.



#### Generelle politikkspørsmål
##### R2DEMOVATE10  

> Merkelapp: Mulighet til å påvirke politikk

I hvilken grad vil du si at det politiske systemet i Bergen gir folk som deg innflytelse på det lokale myndigheter gjør? Vennligst velg blant alternativene under hvor 0 betyr «ikke i det hele tatt» og 10 betyr «fullt og helt».

0 Ikke i det hele tatt  
1  
2  
3  
4  
5   
6  
7  
8  
9  
10 Fullt og helt  

##### R2DEMOVATE11: 

> Merkelapp: Politikk er komplisert

Hvor godt passer følgende utsagn, slik du ser det: Lokalpolitikken er i blant så innviklet at folk som meg ikke forstår hva den dreier seg om. Vennligst velg blant alternativene under hvor 0 betyr «passer ikke i det hele tatt» og 10 betyr «fullt og helt».

0 Ikke i det hele tatt  
1  
2  
3  
4  
5   
6  
7  
8  
9  
10 Fullt og helt  

##### R2DEMOVATE12

> Merkelapp: Plassering på politisk skala>  

I politikken snakker man ofte om "venstresiden" og "høyresiden". Nedenfor er en skala der 0 representerer de som står helt til venstre politisk, og 10 representerer de som står helt til høyre politisk.  

Hvordan vil du plassere deg selv på en slik skala?  
  
0 Venstre  
1  
2  
3  
4  
5  
6  
7  
8  
9  
10 Høyre  

##### R2DEMOVATE20

> Info: Spørsmålsbatteri. 
Merkelapp: Hjertesak

Hvor viktig vil du si at følgende saker var for velgernes stemmegivning ved kommunevalget i din kommune?

Skole
Eldreomsorg
Kommunesammenslåinger
Eiendomsskatt
Kultur/idrett
Miljø/klima
Kollektivtilbud
Sammenslåing av fylkeskommuner
Innvandring 
Arealutnyttelse

0 Svært lite viktig
1
2
3
4
5
6
7
8
9
10 Svært viktig

#### Bakgrunnsspørsmål

##### R2DEMOVATE26

Merkelapp: Bydel

Hvor i Bergen bor du?
1.	Arna
2.	Åsane
3.	Ytrebygda
4.	Fana
5.	Laksevåg
6.	Fyllingsdalen
7.	Årstad
8.	Bergenhus

##### R2DEMOVATE18

> Merkelapp: Høyest fullførte utdanning>

Hva er din høyest fullførte utdanning?

- Ingen utdanning/grunnskole  
- Videregående skole  
- Høgskole/Universitet (minst 2 år)  


##### R2DEMOVATE19

> Merkelapp: Inntekt

Hva er inntekten din for tiden? Brutto årsinntekt i kroner er:

- Under 150 000  
- 150 001 - 300 000  
- 300 001 - 400 000  
- 400 001 - 500 000  
- 500 001 - 600 000  
- 600 001 - 700 000  
- 700 001 - 1 000 000   
- Over 1 000 000


##### R2DEMOVATEaldrkat

> Merkelapp: Alderskategori.

Hva er din alder?

1.	Under 30 år
2.	30-44 år
3.	45-59 år
4.	60 år eller eldre


##### R2DEMOVATE21

> Merkelapp: Kjønn. Randomisér svaralternativene.

Hva er ditt folkeregistrerte kjønn?

- Kvinne

- Mann

##### R2DEMOVATEaldrkat

> Merkelapp: Alder

Hva er din alder?

1.	Under 30 år
2.	30-44 år
3.	45-59 år
4.	60 år eller eldre

##### R2DEMOVATEStatsborgerskap

Statsborgerskap. Er du:  

1 Norsk statsborger  
2 Statsborger i annet land. Vennligst skriv hvilket  

##### R2DEMOVATEinnvandret

Har du eller dine foreldre (mor, far eller begge foreldre) innvandret til Norge?
 
Nei  
Jeg har selv innvandret til Norge  
Begge mine foreldre har innvandret til Norge, men jeg er født i Norge  
Mor har innvandret til Norge, men jeg og min far har ikke innvandret  
Far har innvandret til Norge, men jeg og min mor har ikke innvandret  

##### R2DEMOVATEstemmerett
 
Hadde du stemmerett ved Kommunestyrevalget i 2019?

Ja  
Nei  
Vet ikke

