---
title: ''
author: "Sveinung Arnesen"
date: "2/10/2021"
output: html_document
---

#### Sammendrag

Her kommer et kort sammendrag.

```{r forslag-dokken-samlet}

table <- tibble(Forslag = c(rep('', 5)),
                  For = c(rep(' ', 5)),
                  Mot = c(rep(' ', 5)))
kable(table)
```

#### Fornyelse av havneområdet Dokken

##### Ekspansjon i sjø

Ekspansjon i sjø, gjennom utfylling ved bruk av tunnellmasser, flytende konstruksjon eller peling, er en mulighet som vurderes på Dokken.
Bør dette gjennomføres?

```{r forslag-dokken-eksp}

table <- tibble(Forslag = c(rep('Ekspansjon i sjø', 5)),
                  For = c('Gir plass til flere boliger eller næringsformål',
                          'Gir mer arealer til park og rekreasjon sentralt i byen',
                          'Gir rom for vill natur i byen',
                          'Sikrer fremtidig havnedrift i byen',
                          'Sikrer en samfunnsnyttig bruk av tunellmasser fra vei-, tog og baneprosjekter i regionen'
                  ),
                  Mot = c('Må ta vare på sjøflate og eksisterende bylandskap slik som sjøfronten i Bergen sentrum ser ut i dag',
                          'Unngå utfylling med masser for å spare dyreliv i sjø',
                          rep(NA, 3)))
kable(table)
```

##### Havneaktiviteter i sentrum

Hvilke havnerelaterte aktiviteter mener du er riktig, eller ikke riktig å prioritere på Dokken eller i Bergen sentrum? 
```{r forslag-dokken-havn}

 table <- tibble(Forslag = c('Behold cruisetrafikk i sentrum',
                             'Behold utenlands fergetilbud i sentrum',
                             'Behold transport av gods i sentrum',
                             'Behold Hurtigruten og Kystruten i sentrum'),
                 For = c(rep('', 4)),
                 Mot = c(rep('', 4)))

kable(table)
```

#### Ordforklaringer
```{r ordbok-dokken}

table <- tibble(Begrep = c(rep(' ', 5)),
                Forklaring = c(rep(' ', 5)))
kable(table)
```
